臺灣高等法院刑事判決　　　　　　 95年度上更(一)字第615號
上　訴　人
即　被　告　戊○○
上　訴　人
即　被　告　丁○○
上　訴　人
即　被　告　己○○
上　訴　人
即　被　告　丙○○
上四人共同
選任辯護人　張仁龍律師
上列上訴人因違反槍砲彈藥刀械管制條例等案件，不服臺灣士林
地方法院九十二年度重訴字第十三號，中華民國九十四年十月六
日第一審判決（起訴案號：臺灣士林地方法院檢察署九十二年度
偵字第七二八號），提起上訴，經判決後，由最高法院發回更審
，本院判決如下：
    主  文
原判決關於丁○○暨其執行刑部分，戊○○、己○○部分，及丙○○妨害自由暨其執行刑部分，均撤銷。
戊○○成年人與少年共同連續以非法方法剝奪人之行動自由，累
犯，處有期徒刑參年，減為有期徒刑壹年陸月。又未經許可，持
有手槍，累犯，處有期徒刑伍年陸月，併科罰金新台幣壹拾伍萬
元，罰金如易服勞役以新台幣玖佰元（即銀元參佰元）折算壹日
。扣案具有殺傷力之仿BERETTA改造九二玩具手槍壹支（槍枝管
制編號：0000000000號）、仿SMITH＆WESSON轉輪三八手槍壹支
（槍枝管制編號：0000000000號）、九二手槍子彈壹顆（口徑
9mm〈9×19mm〉）、三八手槍子彈肆顆（口徑0.38吋、長38.8mm
）均沒收。應執行有期徒刑陸年拾月，併科罰金新台幣壹拾伍萬
元，罰金如易服勞役以新台幣玖佰元（即銀元參佰元）折算壹日
。扣案具有殺傷力之仿BERE TTA改造九二玩具手槍壹支（槍枝管
制編號：0000000000號）、仿SMITH＆WESSON轉輪三八手槍壹支
（槍枝管制編號：0000000000號）、九二手槍子彈壹顆（口徑
9mm〈9×19mm〉）、三八手槍子彈肆顆（口徑0.38吋、長38.8mm
）均沒收。
丁○○未經許可，持有可發射子彈具有殺傷力之槍砲，累犯，處
有期徒刑肆年陸月，併科罰金新台幣壹拾貳萬元，罰金如易服勞
役以新台幣玖佰元（即銀元參佰元）折算壹日。
己○○成年人與少年共同連續以非法方法剝奪人之行動自由，處
有期徒刑貳年，減為有期徒刑壹年。
丙○○成年人與少年共同以非法方法剝奪人之行動自由，處有期
徒刑壹年貳月，減為有期徒刑柒月。
    事  實
一、緣林千翔（即林瑞倫）因誤認友人張建宏遭A1（年籍詳卷）
    友人打傷，遂於九十一年九月十二日晚上某時，邀集許勝鈞
    （未據起訴）、李士弘、高政陽、李勝川一同前往臺北縣淡
    水鎮○○路十七號A1所經營之「家樂洗衣店」，欲理論討回
    公道，並委請李勝川找人充場面壯聲勢，李勝川遂以電話聯
    絡丁○○。丁○○丁○○明知手槍、子彈，非經主管機關許
    可不得無故持有，竟私自持一把來源不明，不詳型式，可發
    射子彈具有殺傷力之手槍一支及子彈數顆（數量不詳），偕
    同戊○○、丙○○、己○○及姓名年籍不詳之成年男子約十
    餘人前往助勢，並準備數量不詳之木棍、鋁棒、鐵棍等物，
    分乘廂型車、自小客車、機車（車牌號碼均不詳），在臺北
    縣淡水鎮○○○道、水源街口與李勝川等人會合後前往上址
    「家樂洗衣店」。當日晚上十時三十分許，戊○○、丁○○
    、己○○、丙○○、李勝川、林千翔、李士弘、高政陽一行
    人抵達「家樂洗衣店」後，進入店內遍尋A1不著，乃基於傷
    害、毀損之犯意聯絡，丁○○並自己一人另行起意，持上開
    具有殺傷力之槍彈，朝店內之天花板射擊子彈一發（因持有
    之數量不明，是否尚有剩餘不明），並以槍口抵住A3頭部，
    喝令在場之A3、A4、A5、A9（年籍均詳卷）等人不准動，以
    此非法方法，剝奪A3、A4、A5、A9之行動自由，戊○○、己○○、丙○○、李勝川、林千翔、李士弘、高政陽等人，即
    分持木棍、鋁棒、鐵棍等物毆打A3、A4、A5、A9等人，致A4
    受有頭部外傷合併腦挫傷、顱骨線狀骨折、背部多處挫傷、
    背部3處撕裂傷（5X0.8X0.3公分、0.5X0.3X0.3公分、1X0.
    2X0.2公分）、右手撕裂傷（1.5X0.3X0.1公分、2.5X0.3X0.
    1公分）之傷害（A4未告訴；A3、A5、A9未驗傷亦未告訴，
    詳如後述），並搗毀店內之玻璃、大門等設備，致令不堪使
    用，足生損害於A1。此時A1聞訊，偕同友人A6、A8駕車趕回
    家樂洗衣店，甫至店門口未及入門，丁○○、戊○○、己○○即另基於妨害自由之概括犯意聯絡，由丁○○持上開槍械
    嚇令三人蹲下，戊○○、己○○亦各持某不詳槍械（未經警
    查獲，無法證明具有殺傷力）共同抵住A1、A6、A8，以此非
    法方法，剝奪A1、A6、A8之行動自由，丁○○等人復與李勝
    川等人分持棍棒毆打A1、A6、A8身體，致A1受有右下肢鈍挫
    傷併撕裂傷、傷口感染、頭部外傷；A6受有雙下肢多處擦傷
    、右膝撕裂傷（約2X0.5X0.4公分）；A8受有頭部外傷、左
    肘挫傷、四肢多處擦傷等傷害（A8未告訴，詳後述）。
二、少年鄭○賓（75年11月 8日生，更名為鄭○耀）因高中同學
    即少年陳○瑋（75年3月2日生，綽號「大頭」），與少年A2
    （75年 2月15日生，綽號小胖）發生爭執，乃請丁○○為陳
    ○瑋出面解決紛爭。丁○○（61年1月23日生，為成年人）
    即於九十一年十月十三日晚上八時許，邀集戊○○（59年1
    月17日生，為成年人）、己○○（64年6月7日生，為成年人
    ）、丙○○（61年6月2日生，為成年人）及少年鄭○賓、陳
    ○瑋、陳○榮（76年1月20日生）、四名姓名年籍不詳之成
    年男子（其中一名綽號「蟾蜍」），共同基於妨害自由之犯
    意聯絡；丁○○、戊○○、己○○並基於概括犯意，先約於
    臺北市○○區○○街三六一號「雅芳檳榔攤」前會合，再分
    乘三部自小客車（車牌號碼均不詳），繞行臺北縣淡水鎮地
    區尋找A2。迄同日晚上十一時許，在臺北縣淡水鎮○○○路
    ○段二四七巷八十號「忠義堂獅館」前，適A2出獅陣返回，
    為陳○瑋發現，戊○○等一行人即下車與A2理論，由戊○○
    對A2叫罵「幹你娘」、「GY」（台語）等三字經，並要求A2
    上車帶戊○○等人前往臺北縣淡水鎮○○路之大和忠義堂國
    術館找A2之師傅A10（即阿和師，年籍詳卷）理論，A2拒絕
    同往，即遭丁○○、己○○及某不詳姓名年籍之男子持某不
    詳槍枝（均未經警查獲，無法證明具有殺傷力）脅迫A2上車
    ，並恫稱：「再囉唆，就把手腳敲斷！」等語，其餘丙○○
    及少年鄭○賓、陳○瑋、陳○榮均在旁助勢，使A2心生畏懼
    ，隨同上車，以此非法方法剝奪A2之行動自由，旋即由己○○駕車、戊○○坐於副駕駛座，而由鄭○賓、陳○瑋、陳○
    榮分坐後座兩側看管A2，其餘分乘其他2部自小客車，由A2
    帶領戊○○一行人至上址大和忠義堂國術館，車程途中己○○、戊○○並不斷裝填子彈及拉槍機等動作，藉以展示武力
    ，並恫以：「槍漂不漂亮！要吃幾顆才夠！」等語，以為示
    警，迄抵達大和忠義堂國術館後，戊○○等人即帶A2進入館
    內與A10理論，指摘A10應好好管教A2後始揚長離去。
三、戊○○、丁○○與某姓名年籍不詳之成年男子，於九十一年
    十月二十三日晚上九時三十分許，由戊○○駕駛車牌號碼
    P8-8 608自小客車（係戊○○於同年九月初向陳建國借用）
    ，搭載丁○○及該名男子，欲前往臺北縣石門鄉十八王公廟
    祭拜，途經臺北縣淡水鎮○○路與水源街口萊爾富便利商店
    前，適發現A1與友人A7在附近，戊○○、丁○○又基於同前
    之妨害自由之概括犯意，二人並與某姓名年籍不詳之成年男
    子共同基於犯意聯絡，丁○○、戊○○即下車，由丁○○持
    某不詳槍枝一支（未經警查獲，無法證明具有殺傷力），對
    空射擊一槍，並持該手槍抵住A1身體，恫嚇稱：「如不上車
    ，就要開下去！」等語，欲將A1強押上車，惟A1不從，奮力
    抵抗，丁○○為使A1就範，即以槍柄毆打A1身體多處，致A1
    受有頭部外傷、頸部挫傷、左臂挫傷、前胸挫傷、背部挫傷
    等傷害；嗣因臺北縣政府警察局淡水分局巡邏警車駛至，丁○○等人即迅速駕車逃離現場，始未得逞。
四、戊○○等人嗣於九十二年一月九日為警循線查獲，戊○○並
    被裁准予定羈押。戊○○在檢警偵辦並追查戊○○等人持槍
    射擊之過程中，戊○○竟對承辦人員供述上開事實欄一、二
    、三所載之持槍犯案之人為綽號「鮑魚清」之胡啟行（已在
    九十二年二月二十五日去世），而諉責於已去世之故啟行，
    並告知承辦人員稱其知悉胡啟行之藏槍地點，而於同年四月
    十七日下午三時三十分許，帶領警員前往臺北市○○區○○
    路二十一巷三十號旁竹林內，取出其於不詳時間，非法持有
    藏放之具殺傷力之仿BERETTA改造九二玩具手槍一支（槍枝
    管制編號：0000000 000號）、仿SMITH＆WESSON轉輪三八手
    槍一支（槍枝管制編號：00000000 00號）、九二手槍子彈
    二顆（其中一顆口徑9mm〈9X19mm〉，另一顆為土造子彈不
    具殺傷力）、三八手槍子彈四顆（口徑0.38吋、長38.8mm）
    等物扣案。
五、案經內政部警政署刑事警察局（下稱刑事警察局）移送及臺
    北市政府警察局刑事警察大隊（下稱臺北市刑大）、臺北縣
    政府警察局淡水分局報請臺灣士林地方法院檢察署檢察官偵
    查起訴。
    理  由
壹、證據能力部分：
Ａ、依大法官會議釋字第582號解釋意旨，共同被告於被告案件
    中係屬證人，法院應踐行人證之法定調查程序，始具有證據
    能力；而共同被告於被告案件中之警詢、偵查中陳述，因被
    告無從為詰問，而有礙被告之對質詰問權，應無證據能力。
    再刑事訴訟法為保障被告受公平審判及發現實體真實，於九
    十二年二月六日修正及增定公布施行之前及之後，對於人證
    之調查均採言詞及直接審理方式，並規定被告有與證人對質
    及詰問證人之權利，其中被告之對質詰問權，係屬憲法第8
    條第1項規定「非由法院依法定程序不得審問處罰」之正當
    法律程序所保障之基本人權及第十六條所保障之基本訴訟權
    ，不容任意剝奪。又刑事審判上之共同被告，係為訴訟經濟
    等原因，由檢察官或自訴人合併或追加起訴，或由法院合併
    審判所形成，其間各別被告及犯罪事實仍獨立存在，各被告
    對於其他共同被告之案件而言，為被告以外之人，具證人之
    適格，而與被告有共犯關係之人，於被告案件中，既非被告
    ，自亦具證人適格，如欲以共同被告或共犯陳述為證據，其
    等即具證人身分，應依人證之調查程序為之。從而，法院就
    被告之案件對其他共同被告或與被告有共犯關係之人調查，
    不論在九十二年二月六日修正、增定之刑事訴訟法公布施行
    前或施行後，均應依人證之調查程序傳喚該共同被告或共犯
    到場，命其立於證人之地位而為陳述，並通知被告，使被告
    有與之對質及詰問其現在與先前陳述之瑕疵的機會，以確保
    其對質詰問權，並藉以發現實體真實；否則，如僅提示該共
    同被告或共犯未經對質詰問之審判外陳述筆錄或告以要旨，
    被告之對質詰問權即無從行使，無異剝奪被告該等權利，且
    有害於實體真實之發現，其所踐行之調查程序，自難謂為適
    法（最高法院九十四年度台上字第一七七六號判決意旨參照
    ）。
Ｂ、依上開大法官會議解釋及最高法院判決意旨，共同被告於被
    告所犯本案中，既屬證人，原則上應踐行人證之法定調查程
    序，以確保被告之對質詰問權。且共同被告於被告本案審判
    程序中到庭以證人身分具結陳述時，法院如同時提示共同被
    告於審判外之陳述，並詢問被告有何意見，而被告對於共同
    被告之審判外陳述如有不服或有意見，即可當庭詰問，被告
    之對質詰問權因此得以確保。換言之，法院如於共同被告以
    證人身分到庭陳述，訊問被告對共同被告之審判外陳述有何
    意見，並准許被告對於共同被告當庭及先前陳述進行詰問，
    即已賦予被告對於共同被告對質詰問之機會，此時共同被告
    於審判外陳述之瑕疵，應已治癒，而具有證據能力。
Ｃ、查已決被告李士弘、李勝鼎、被告丙○○於警詢；已決被告
    李士弘、李勝川、高政陽、被告丙○○、戊○○於偵查中及
    原審本於被告身分所供，業經原審及本院前審以證人身分到
    庭陳述，並經已決被告李勝川、李士弘、林千翔、高政陽、
    被告戊○○、丁○○、己○○、丙○○及辯護人當庭交互詰
    問，有筆錄在卷可考。則共同被告戊○○、李士弘、丙○○
    、李勝川、高政陽於上開所供，既經被告戊○○等及其辯護
    人於原審及本院當庭對質詰問，依上開說明，應有證據能力
    。
Ｄ、被害人指認及警詢筆錄：
一、按刑事案件常經由被害人、告訴人或證人指認方式，確定或
    排除犯罪嫌疑人。而指認定義、種類、方式及效力等相關事
    項，我國刑事訴訟法雖無具體明文規定，惟指認程序既係被
    害人、告訴人或證人就親身經歷及知覺，確認或排除犯罪嫌
    疑人之涉案情況，自屬證據調查之方法之一。且關於指認之
    時點，固可分為「審判外（法庭外）之指認」及「審判內（
    法庭內）之指認」。而「審判內之指認」雖係於法官面前為
    之，而無不當誘導或違法指認之虞，然被害人、告訴人或證
    人於審判內指認時，往往已因歷經警詢、偵查而距案發時日
    久遠，自有可能因指認人記憶模糊、或遭不當干預、或因不
    願出庭接受詰問、或不願告訴及已和解，致無法指認或刻意
    不指認。反之，「審判外之指認」則因距案發時點較近，指
    認人記憶應仍清晰；且遭犯罪嫌疑人或家屬之威脅、請託等
    不當干預之機率較小。「審判內之指認」與「審判外之指認
    」相互比較下，「審判內之指認」正確性較低，遭受不當干
    預機會亦較高。因此，「審判外之指認」理論上應較「審判
    內之指認」為可採。再指認之方式，固有「單一指認」（即
    供指認之人僅有1人）及「多數指認」（即供指認之人有數
    人）；或「相片指認」及「真人指認」等方式，不論採取何
    種指認方式，只要指認未有不當之誘導，合於正當程序，均
    屬合法之指認。
二、按證人於警局指認固屬審判外陳述，惟證人為「審判外之指
    認」後，如於法院經被告或辯護人當庭詰問，被告之詰問權
    即已受保障。依美國聯邦證據法第801條 (d) 1 (c)規定，
    證據能力即不受傳聞法則所排除。我國刑事訴訟法雖無相同
    規定，惟參酌上開大法官會議第五八二號解釋及最高法院九
    十四年度台上字第一七七六號判決意旨，共同被告審判外陳
    述如經被告及辯護人對質詰問，應有證據能力之法理，本院
    認證人之「審判外指認」，如經被告或辯護人於法院當庭詰
    問，應有證據能力。查：證人A3於刑事警察局偵訊室指認被
    告丙○○、丁○○、己○○在九十一年九月十二日晚間有到
    家樂洗衣店鬧事（見第七二八號偵查卷一第二六三頁）；證
    人A4亦於刑事警察局偵訊室指認被告丙○○、丁○○、己○○在九十一年九月十二日晚間有到家樂洗衣店鬧事，同時指
    稱：「清楚記得丙○○、己○○是持棍棒搗毀屋內陳設及將
    我毆打成傷，丁○○則是持槍對天花板開一槍的歹徒。」（
    見第七二八號偵查卷一第二六六頁至第二六七頁）。證人A3
    、A4分別於原審、本院前審審理時到庭，就於警局指認陳述
    ，接受被告己○○等人及辯護人對質詰問，二人於警局指認
    ，應有證據能力。況證人A4於警詢指認，有特別可信之情形
    ，已如前述，依刑事訴訟法第一百五十九條之一規定，亦有
    證據能力。
三、按被告以外之人於偵查中向檢察官所為之陳述，除顯有不可
    信之情況者外，得為證據，刑事訴訟法第一百五十九條之一
    第二項定有明文。查被害人A1、A3、A4、A5、A6、A8、A 9
    於偵查中之證述，均係於自由意志下為陳述，並經具結，自
    無顯不可信之情況，依刑事訴訟第第一百五十九條之一條之
    一第二項規定，應有證據能力。
貳、實體部分：
Ａ、有罪部分：
一、事實之認定部分：
（一）各被告之辯解：
  (1)、被告即上訴人戊○○部分：
    (1)、訊據被告戊○○固坦承有於九十一年九月十二日當晚，
        前往家樂洗衣店；嗣於九十一年十月二十三日當天，前
        往臺北縣十八王公廟拜拜途中，行經淡水淡金路、水源
        街口萊爾富超商附近，遇見A等情事1，惟矢口否認有傷
        害、毀損、妨害自由、違反槍砲彈藥刀械管制條例等犯
        行，辯稱：
      １、九十一年九月十二日當天在路上遇見丁○○、丙○○
          、胡啟行及胡啟行二位友人，即同行說要去淡水逛逛
          ，途經登輝大道時，遇見他們的朋友，才知道要去家
          樂洗衣店打架，當天是胡啟行朝天花板開槍的，我本
          來有拿一支木棒要一起下車，但將車停妥尚未進入，
          就聽見他們呼喊離開。
      ２、同年十月十三日並未押小胖，是小胖師傅要小胖帶我
          們去國術館，我只有對阿和師說「把小胖顧好，不要
          再欺負我朋友」，並未與A2同車，不知有人持槍。同
          年十月二十三日當天，原本與丁○○、胡啟行約好要
          去十八王公廟拜拜，途經淡水淡金路、水源街口萊爾
          富超商附近，只有丁○○與胡啟行下車與A1拉拉扯扯
          ，沒有押A1上車，並未參與打架，亦未看見有人對空
          鳴槍。不知竹林內取出之包包內藏有槍、彈。
      ３、事實一部分，我有去，我在門口沒有進去。事實二部
          分，我沒有亮槍嚇他，到忠義堂澄清誤會就走了。查
          扣之槍彈不是我的，之前我看到胡啟行拿袋子去那邊
          放，我才帶警察去。
    、被告戊○○辯護人在本院前審辯稱：刑法上所謂持有，
        係指基於一定法律關係在相當時間與空間上，對於某物
        品有管領之支配力而言。雖數位證人皆指稱被告丁○○
        在家樂洗衣店朝天花板開槍，惟被告丁○○個人持槍前
        往處理糾紛，並非被告戊○○教唆被告丁○○持槍及開
        槍，顯無犯意聯絡及行為分擔可言，基於同行並非即屬
        共犯之法理，被告戊○○自無持有槍彈之犯行。再扣案
        槍彈乃訴外人胡啟行所有，僅胡啟行藏槍地點恰為被告
        戊○○所聞見，始帶領警方前往取出槍彈，對於該槍彈
        毫無持有關係，自不能以被告戊○○未檢舉胡某持有槍
        彈，即論被告戊○○與胡某共同持有扣案槍彈等語。
  (2)、被告即上訴人丁○○部分：
    、訊據被告丁○○，其固坦承有於九十一年九月十二日當
        晚前往家樂洗衣店，惟矢口否認有傷害、毀損、妨害自
        由、違反槍砲彈藥刀械管制條例等犯行，辯稱：
      １、九十一年九月十二日在檳榔攤遇見胡啟行，他請我幫
          忙載一、二位朋友去淡水，到達後始知要去打架等語
          。
      ２、事實一部分，我有去，但我沒有開槍，不知道何人帶
          槍去，也沒有聽到槍聲。事實二部分，有去找A2聊天
          ，去忠義堂是他們師傅請他去的，我沒有說不去要把
          他的腳敲斷。事實三部分，我沒有拿槍，但有發生拉
          扯，當時我們下車買香煙，因為有碰到發生口角才發
          生拉扯被告。我很無奈，我做好心開車載人去，朋友
          打架與我無關。
    、被告丁○○辯護人在本院前審辯稱：
      １、查扣案仿BERETTA改造九二玩具手槍一支（槍枝管制
          編號：0000000000號），係被告戊○○於九十四年四
          月十七日帶同警方前往竹林取出，並非在被告丁○○
          身上或住處查獲，無任何積極證據證明被告丁○○曾
          持有該槍。而內政部警政署刑事警察局九十二年三月
          二十五日刑鑑字第0920036374號函，僅可證明家樂洗
          衣店屋內天花板之孔洞是槍擊所造成，並無法證明究
          係何人持何槍枝擊發所造成，公訴人遽認被告丁○○
          持上開槍械朝天花板射擊，顯有違誤。
      ２、證人A1、A3、A4、A5、A6、A8、A9於警詢、偵查中證
          言，業經各人於原審審理時分別否認在案，且證詞前
          後矛盾，顯不足採。
      ３、證人A10於九十四年二月二十一日審理時，指認出被
          告戊○○有到國術館，其他被告無法確定，看見A2最
          先走進來，其他人才進來，當天沒有看見有人帶槍，
          是我要我徒弟的太太陳愛永叫A2帶被告戊○○等人過
          來等語，足見被告丁○○並無妨害自由犯行，且A2於
          審判期日未到庭踐行交互詰問，不得僅憑A2於警詢、
          偵查中證言，即認被告丁○○有本件犯行。
      ４、證人A1於九十四年三月四日原審審理時證稱：九十一
          年十月二十三日晚上九時許，在臺北縣淡水鎮○○路
          、水源街口萊爾富超商附近，有1台車開過來，車上
          有人找我去講話，然後就發生衝突，有被推、被扁，
          不確定他們持何物、挾持或用槍柄打頭，警詢時的指
          認並不是我所看到的，我忘了、不知道等語，足見證
          人A1警詢、偵查中證述顯為臆測之詞，不得做為證據
          。
      ５、九十二年度偵字第七二八號偵查卷一第二五五至二七
          三頁，證人A1至A6之警詢筆錄均無製作筆錄之員警捺
          蓋職章或簽名，應無證據能力；而A3、A4、A5、A6等
          人4份警詢筆錄內容幾乎完全相同，證人即承辦本案
          警員乙○○亦無法確定是否有製作上開筆錄，且證人
          乙○○前後證述不一，警詢筆錄之真實性顯有可疑，
          證人乙○○所為證述，亦不足採等語。
  (3)、被告即上訴人己○○部分：
    、訊據被告己○○矢口否認有傷害、妨害自由等犯行，辯
        稱：九十一年九月十二日，並未到家樂洗衣店。同年十
        月十三日，也未強押A2。我均我沒有去。
    、被告己○○辯護人在本院前審辯稱：被告己○○於九十
        一年九月十二日晚上在桃園地區，案發當時被告己○○
        正在高速公路上，有九十一年九月十二日晚上十時四十
        七分四十五秒至五十一分五十秒與被告戊○○持有之行
        動電話00 00000000號通聯紀錄可稽。
  (4)、被告即上訴人丙○○部份：
    、訊據被告丙○○固坦承於九十一年九月十二日當晚前往
        家樂洗衣店，然矢口否認有傷害、毀損、妨害自由等犯
        行，辯稱：我抵達時，現場已經打起來了，我只在店外
        ，沒有進去。我是有聽到槍聲，但不知道是誰帶槍等語
        。事實一部分，我有去，我有打人，我打A1而已，我們
        是互毆。事實二部分，沒有亮槍。我沒有妨害自由。
    、被告丙○○辯護人在本院前審辯稱：
      １、被告丙○○雖於警詢自白犯罪，惟經勘驗錄音帶，發
          現被告丙○○問答時間短暫、流暢，幾乎未經思考，
          回答極不自然，且與筆錄記載竟能一字不差，應是事
          先書寫完成後，由受詢問人再宣讀，而證人即製作本
          份筆錄之警員甲○○到庭證稱：該份筆錄乃事後重錄
          ，既未全程錄音，應不具證據能力。
      ２、被告丙○○及共同被告等人自白內容所能證明者，僅
          被告丙○○於案發當天有駕車到場，並未參與毀損及
          傷害犯行。證人A1、A3、A4、A5、A6、A8、A9於警詢
          、偵查及原審之證述先後不一，且於九十二年一月十
          日，經警拿被告丙○○口卡照片予證人指認，上開證
          人均無法由照片指認丙○○參與毀損及傷害犯行，又
          如何能於同年月27日轉而指認丙○○參與犯行，顯有
          可疑。且證人警詢筆錄均由電腦拷貝複製，僅日期時
          間部分手寫，又欠缺製作筆錄警員之簽名，形式上與
          筆錄製作規程不符，而製作筆錄警員乙○○到庭證述
          ，每份筆錄製作時間約三十、四十分鐘，但由筆錄記
          載時間來看，僅有十分鐘之間隔，明顯不符。況據證
          人A1表示在被毆過程中，未曾進入洗衣店內，應無從
          看見洗衣店內所發生之事，何能指認被告丙○○為持
          棍搗毀屋內陳設之人？又上開警詢筆錄問題採誘導方
          式，詳敘經過而證人僅答「正確」，顯非一問一答形
          式，欠缺可信度，依刑事訴訟法第一百五十九條之二
          反面解釋，九十二年一月二十七日警詢筆錄並無證據
          能力。又證人A3、A4、A5、A6固於警詢及偵查中均表
          示被告丙○○有到場，然均未指認出被告丙○○有何
          毀損及傷害行為。且證人A1、A3、A4、A5、A6 等人
          於審理時均未能指出被告丙○○有參與毀損、傷害等
          犯行，不能僅以被告丙○○有開車到場，即認丙○○
          有公訴人所指犯行。亦無事證得認丙○○有「以自己
          犯罪之意思」而將他人行為視為自己犯罪，故僅能認
          定丙○○到場無非出於談判助勢而已，應無傷害、毀
          損之意思，且無證據證明丙○○與實施砸店及傷人者
          有何犯意聯絡。
      ３、又公訴人指被告丙○○於九十一年十月十三日參與持
          槍押人而有妨害自由等行為，所依證據無非係證人鄭
          ○耀、陳○瑋、陳○榮及A2之陳述。惟經原審法院勘
          驗警詢錄音帶，證人陳○瑋表示「沒有恐嚇，只是在
          那裝而已」，意指當時不過裝模作樣罷了，審理時亦
          表示不認識也沒看過丙○○；鄭○耀則前後供述不一
          致，審理時亦否認丙○○有參與，表示「我不清楚」
          ；陳○榮審理時亦證述被告丙○○沒有參與，參酌當
          日共有3部車輛，不一定同時同步，且被害人A2更不
          可能同時坐3部車，因此縱認丙○○有開車同去，亦
          不能依「確信」認定丙○○有公訴人所指強押A2上車
          之事。證人A2之警詢筆錄應無證據能力，且依A2歷來
          之供述均未表示丙○○有強押或控制A2行動自由之情
          形。證人A10亦到庭證述，係A10要求A2帶領鄭○耀等
          人過去國術館，可以排除所謂強押之情事等語。
  (5)、被告四人之共同選任辯護人張律師在本審審理時為被告等
      辯護稱：「犯罪事實一部分：當天有誤會，有拉扯，但沒
      有被告等持槍開槍，雖然有彈孔鑑定槍枝，但是何人所為
      應該詳予審究，不能因衝突對方片面之詞來確認，A1等人
      在該地區也是不良份子，也許是他們與他人衝突，至於互
      毆部分雙方也釐清誤會，請庭上給予被告自新機會；犯罪
      事實二部分：當天雙方因為誤會要說明釐清，沒有恐嚇或
      妨害自由，會去英專路獅館是因為阿和師要他們過來澄清
      誤會而已，A2當時會這樣說是警察要他照著唸；犯罪事實
      三部分：沒有事實證明被告犯罪行為，都是A1、A7講的，
      是警察故意要修理被告，取槍部分，戊○○已經被羈押七
      、八個月，裝槍彈的袋子也沒有任何水漬，如果是被告戊○○放的話，不可能袋子還那麼新那麼乾燥，槍也沒有水
      漬，請鈞院詳查，其餘詳如書狀所載。」等語。
（二）事實欄一部分：
  、被害人A1就於九十一年九月十二日傷害及毀損部份，於九
      十一年十月十一日警詢時，未表告訴之意，僅稱：「暫時
      保留追訴權」；嗣於九十一年十月二十三日、九十一年十
      月二十四日警詢中，經警分別詢問：「有何意見？」、「
      對本案有無意見？」，雖A1僅分別答稱：「希望警方早日
      將歹徒繩之以法」、「希望警方能保護我，並趕緊將上述
      幫派份子繩之以法。」，未明確表示提出告訴，然被害人
      既稱：「希望警方早日將歹徒繩之以法」，自有告訴之意
      。且被害人A1於九十二年四月十七日警詢時，更明確表示
      提出告訴（見九十二年度偵字第七二八號偵查卷二第四七
      一頁），並稱：於臺北市政府刑事警察大隊製作筆錄時，
      即有表明告訴，是自應認已合法提出告訴。至被害人A6就
      所受傷害部份，於九十一年十月二十八日警詢時固未表告
      訴之意，僅稱：「保留追訴權，希望警方早日將歹徒繩之
      以法」；及至九十二年一月二十七日警詢時，及九十二年
      二月十日偵查中，亦均未表告訴之意；惟A6於九十二年一
      月十日警詢時，經警詢問：「你是否提出告訴？」，A6答
      以：「我要提出告訴」，有警詢筆錄、偵查筆錄在卷可稽
      。雖A6並未明確指訴對何人提出告訴，然A6既已表明告訴
      之意，自應認係對著手傷害之己決被告林千翔、李士弘、
      高政陽、李勝川，及被告戊○○、丙○○、己○○等人提
      出告訴，並已於九十一年九月十二日起六個月（九十二年
      三月十一日）之告訴期間內，對被告林千翔等人提出傷害
      告訴，先此敘明。
  、證人A3於刑事警察局偵訊室指認被告丙○○、丁○○、己○○於九十一年九月十二2日晚間，確實有到家樂洗衣店
      鬧事（見第728號偵查卷1第263頁）；及至偵查中結稱：
      「當天我人在客廳，包括A4、A5，另A9在洗澡，我進房間
      出來，A9告訴我，他被人持槍壓在地上，沒有穿衣服，當
      時是在店內開槍。當天對方分別開一部白色自小客車、一
      部廂型車、一部類似休旅車，另有十幾部機車，一起到達
      現場。」、「發號司令的好像是『阿川』，『阿川』先開
      始砸店。當天我有受傷，但不嚴重，沒有去驗傷。」等語
      （見第728號偵查卷二第499頁至第500頁）；迨至原審證
      稱：「九十一年九月十二日當晚，有一批人進來家樂洗衣
      店說要找A1，被告丁○○持槍抵住我，且往天花板開槍，
      有人以棒球棍砸玻璃並搗毀桌椅及櫃檯，我亦遭人用鋁棒
      打到手，A4、A5、A9也有被打，而我走出店門口時看到A1
      也被打倒在地上，在庭的被告丁○○就是拿鋁棒打我的人
      。」、「我在偵查中說被告戊○○持鋁棒、李士弘持木棍
      、高政陽是第一個砸玻璃的人。」等詞（見第728號偵查
      卷1第308頁）均屬實在（見原審卷1第188頁至第198頁）
      等語。
  、證人A4於九十二年一月十日警詢證稱：「九十一年九月十
      二日二十二時許，我與幾個朋友約六人在淡水鎮○○路十
      七號聊天，忽然就有七、八名不詳姓名男子衝進來，並指
      明要找店內叫毛哥（即A1）的人，我回答毛哥正好有事先
      出去辦事，待會才會回來，對方其中一人就很不客氣的說
      ：『人都被打了，還講這麼多！』，接著把屋內財物門窗
      、桌椅砸毀，混亂中我聽見對方拿槍把天花板開了一槍，
      緊接著對方數十人左右拿起預備的鋁棒、棒球棍，就開始
      往我們身上一陣猛打，我因疼痛而昏在地上，混亂中隱隱
      看見3個朋友奪門而逃，現場只留下我及二個朋友，並由
      屋內打到屋外，剛好又碰到我朋友毛哥回來，也一併遭到
      一陣毒打，並砸毀所有車輛，惡行非常囂張。」、「相片
      中的丁○○，就是持手槍往天花板開槍的嫌犯沒錯。」（
      見第728號偵查卷1第126頁）；並於九十二年一月二十七
      日刑事警察局偵訊室，指認被告丙○○、丁○○、己○○
      於九十一年九月十二日晚間，確有到家樂洗衣店鬧事，同
      時指稱：「清楚記得丙○○、己○○是持棍棒搗毀屋內陳
      設及將我毆打成傷，丁○○則是持槍對天花板開一槍的歹
      徒」（見第728號偵查卷1第266頁至第267頁）；及至九十
      二年五月二日偵查中結稱：「當天我人在店門口，當時他
      們是一群人一起來，我見到有一部自小客車，一部九人座
      ，其餘是騎機車來。之後他們一起來到店內，我看到丁○○拿槍，進到店內後就對天花板開，我隨即遭人持木棍毆
      打。我只有看到1把槍及開槍的人，因為後來我已被打倒
      在地上。」、「當天我有受傷，我的頭部及背部受傷。」
      （見第728號偵查卷2第488頁至第489頁，結文附於492頁
      ）；迨於九十四年九月二十二日，在本院前審審理時結稱
      ：「我在九十一年十一月二十八日警詢指認說九十一年九
      月十二日當晚在家樂洗衣店內，對天花板開槍的人是綽號
      『阿川』及『阿倫』二人（經提示警詢筆錄）一事，因為
      事隔太久，我不記得了。在九十二年一月十日警詢指認說
      九十一年九月十二日當晚在家樂洗衣店內，對天花板開槍
      的人為丁○○（經提示警詢筆錄）一事，我當時的指認是
      真實的，當時警方有拿一張照片給我指認，我在警詢中說
      我看到有人開槍沒錯，我當時確實有看到，但因為我不認
      識他，所以認不出來。在九十二年一月二十七日警詢時，
      因為事情剛發生，所以我看照片也能認出來，但現在事隔
      已久，我已經認不出來了。」等語。雖證人A4於被告丁○○辯護人詰問：「先後指認，何者最為清楚」時，答稱：
      「越靠近案發時所做筆錄時的記憶較為清楚，因此是九十
      一年十一月二十八日警詢記憶最為清楚。」，而證人A4於
      該次警詢係指稱：「對天花板開槍的人是綽號『阿川』及
      『阿倫』二人，並非被告丁○○。」，同次庭訊指證內容
      ，似有不一，復與九十二年一月十日、一月二十七日指認
      不符。惟證人A4於本院前審作證時，已明確表示於九十一
      年十一月二十八日指認之事，因事隔已久，無法清楚記憶
      ；而辯護人係先以「是否距離案發最近，指認最為清楚」
      之常理詰問，證人A4答稱「是」後，始接續證稱「應以第
      一次警詢最為清楚」，且於答話時，一再表示現已記憶不
      清，顯係受制於承認「距離案發最近，指認最為清楚」之
      前題結果，自不得據以認定A4於刑事警察局之指認為不實
      。又證人A4雖又證稱：「於警詢指認前，被害人間曾相互
      討論案情。」云云，然證人A4與被告等人均素不相識，乃
      因被害人中有認識被告之人，遂有彼此確認被告之姓名及
      各被告加害情節之事，則於警詢指認及陳述，自非屬傳聞
      之詞；且證人A4亦可能因與被告等人不相認識，致於九十
      一年十一月二十八日至警局接受詢問時，僅能指認對天花
      板開槍者為綽號「阿川」及「阿倫」二人。迨經彼此確認
      後，始於嗣後警詢中明確指認開槍之人。按本件案發迄今
      己近三年，自難期待被害人事隔久遠後，仍能清楚記憶，
      且證人A4於九十二年一月十日、九十二年一月二十七日警
      詢所供及指認被告丙○○、丁○○及己○○均有參與，距
      案發不久，應較有特別可信，並為證明被告丙○○、丁○○及己○○犯罪事實存否所必要，依刑事訴訟法第一百五
      十九條之二規定，自有證據能力。
  、證人A5於偵查中結稱：「九十一年九月十二日當晚十時許
      有來一群人，說：「人都打了，還說什麼」，之後就開始
      砸店，並有一人對天花板開槍；開槍的人是丁○○，我在
      刑事局有透過指認牆指認。當天他們一群人是一起來現場
      的，我當時正好坐在椅子上，有二部九人座，一部自小客
      ，另有十幾部機車。」、「他們一下車就有一、二個人槍
      拿在手上，丁○○則是自身上拿出來的。」、「當天我左
      腳有受傷，是在刑事局指認出的己○○打我的。」（見第
      728號偵查卷2第487頁至第489頁，結文附於同卷第491頁
      ）；迨至原審審理時，雖因事隔已久未能確實指認被告，
      惟仍證稱：「偵查中所言無訛，有人朝天花板開槍，被告
      丁○○是開槍的人；被告高政陽係先砸玻璃的人；被告己○○是打我的人，有人拿鋁棒打我，已忘記有幾個人打我
      。」等語（見原審卷1第161頁至第162頁）。
  、證人A1於偵查中證稱：「當天持槍押我的是丁○○，因為
      距離很近，而且他也是十月二十三日，在登輝大道押我的
      人，所以可以明確指認。丁○○是先對空鳴槍，要押我上
      車，時間經過很久。在洗衣店跟我一起回去的是A6及A8，
      A3、A4、A5、A9則是在店內被打傷。當天到場有二、三十
      人，但動手只有八、九人，可以確認的只有戊○○、丁○○。」（見第728號偵查卷2第481頁至第482頁，結文附於
      同卷第486頁）；及至原審審理時雖稱事隔已久，記憶不
      清，然仍證稱：「當天我確實遭到以棍棒毆打，家樂洗衣
      店大門玻璃、桌椅均毀損。」（見原審卷1第264頁至第
      267頁）等語。
  、證人A6於偵查中結稱：「當天我是與A1及A8一起坐車回來
      ，見到店門口有一部九人座，一部白色自小客車，一部墨
      綠色的九人座，其餘有十幾部機車，是機車攔下我們，後
      來三部車的人就下來，有一個人先持槍叫我們三人不要動
      ，另有二人各持槍押住我、A8，之後即對我們動手毆打。
      」（見第728號偵查卷2第493頁至第494頁，結文附於同卷
      第498頁）；迨至原審亦結稱：「當時我與A1、A8返回家
      樂洗衣店時，即在店門外被攔下，有四個人持棍棒打我們
      ，有人拿棍棒打我腳且踹身體，後來又有三個人持槍，我
      們三人分別各被一把槍押著，叫我們不要動，當庭指認被
      告丁○○即是用腳踹我臉部及胸部之人，我們三人被打時
      ，被告林千翔則在旁圍觀，當天丁○○、己○○各持有1
      把槍，A1是被被告丁○○持槍押著。」（見原審卷1第202
      頁至第210頁）等語。
  、證人A8於偵查中證稱：「案發當天我與A1及A6在車上準備
      回店內，有二、三部機車過來擋我們的路，我們下車，其
      中有二人拿槍叫我們蹲下不要動，並有人搜身，之後有人
      拿棒球棍打我們三人，打完後他們就離開，當時在我們附
      近的有八、九人，我有因此受傷。」、「之後他們離開，
      我們才被送上救護車就醫。店內有多少人被打傷，我不知
      道，我只知道A4較嚴重，我自己是手部骨折。」（見第
      728號偵查卷2第480頁至第481頁，結文附於同卷第484頁
      ）；及至原審證稱：「九十一年九月十二日晚間，在家樂
      洗衣店前，一下車即被飭令手抱頭面向輪胎，隨即遭許多
      人圍毆。」云云（見原審卷1第280頁）。
  、證人A9於偵查中證稱：「我在九十一年九月十二日有被打
      ，當晚十、十一時許，我在洗衣店洗澡，有三個人衝進來
      ，將我拉到浴室門口，其中二人動手要打我，我有反抗，
      另一人持槍叫不要動，他們三人又出去，我穿好衣服出來
      時，人已經走掉了，當時所有房門都被打開，玻璃被打破
      ，店內的同事A4被打傷，A5則受傷較輕，A1、A6及A8在門
      外二十公尺處，三人都受傷。」（見第728號偵查卷2第
      479頁至第480頁，結文附於同卷第485頁）；及至原審證
      稱：「我有聽到有人說不要動，我就轉過身。我當天好像
      被打2下，是在更衣室被打，我不知道為何被打，我要走
      出去就被打，他叫我不要動。現場玻璃破掉、桌椅、櫃子
      有移位。」（見原審卷1第289頁至第290頁）。
  、已決被告林千翔因誤認友人張建宏遭被害人A1友人打傷，
      遂於九十一年九月十二日晚上，邀集被告李士弘、高政陽
      、李勝川、丁○○、戊○○、丙○○等及姓名年籍不詳之
      成年人前往臺北縣淡水鎮○○路十七號，A1所經營之「家
      樂洗衣店」理論，並由被告李士弘等人分持木棍、鋁棒等
      器具，毆打被害人A1、A6等人成傷，業據已決被告林千翔
      於本院前審審理時坦承不諱，核與前開證人A1、A6指證情
      節相符，且被害人A1、A6分別受有事實欄一所載之傷勢，
      復有馬偕醫院診斷證明書在卷可稽（詳彌封卷）。足見被
      告林千翔與下手毆打之被告李士弘等人確有犯意聯絡及行
      為分擔。
  、被告戊○○於為警查獲後，雖矢口否認有參與此部份犯行
      ，迨至原審裁定羈押後，始承認當日在場；被告戊○○就
      親身經歷之事實，先後所述不一，已難採信。而證人A3於
      原審當庭指稱被告戊○○持鋁棒行兇；證人A1亦於偵查中
      指證被告戊○○有參與毆打。按證人A1等均與被告戊○○
      素無怨隙，倘被告戊○○僅係在場，未進入洗衣店參與毆
      打，證人A1等人當無誣指被告戊○○之必要。況被告戊○○既與丁○○等人欲前去教訓被害人A1，亦無僅有到場而
      不參與之理。足見被告戊○○所辯，要屬卸責之詞，不足
      採信。再被告戊○○於警詢、偵查中從未提及胡啟行參與
      此事，迨於帶領警員前往臺北市○○區○○路二十一巷底
      山坡竹林內起出藏放之槍、彈後，始供稱胡啟行亦有參與
      犯行，當時並由胡啟行持槍械朝家樂洗衣店內天花板開槍
      等語。然證人A1、A4、A5、A6、A8、A9偵查中均證稱：九
      十一年九月十二日晚上沒有看到胡啟行云云（見第728號
      偵查卷2第480頁、第481頁、第488頁、第494頁），證人
      A3、A5、A6於原審亦為相同之證述（見原審卷1第164頁、
      第200頁、第205頁），且胡啟行業於九十二年二月二十五
      日死亡，有個人基本資料表一份在卷可證（附於原審卷2
      ），被告戊○○應係將罪責推卸業已死亡之胡啟行，不足
      採信。被告丁○○等人於原審審理亦附合被告戊○○供述
      ，指稱胡啟行當日在場，並為持槍射擊之人等語，均屬事
      後勾串之詞，亦無可採。
  、被告丁○○於警詢、偵查中均否認在場，並堅稱未參與本
      件犯行，及至原審、本院前審審理時則改稱在場，但僅在
      洗衣店外，並未持槍或開槍等語；在本審審理時復稱：「
      我有去，但我沒有開槍，不知道何人帶槍去，也沒有聽到
      槍聲。」等語，惟被告丁○○就親身經歷之事實，先後所
      述竟有不一，已難採信。再證人即被害人A1 、A3、A4、
      A5、A6均指證被告丁○○確有參與該次犯行，並為持槍之
      人。又已決被告林千翔於原審九十二年重訴字第十三號案
      件九十二年七月二日訊問時，經檢察官詢問：「你於九十
      二年一月十日警詢時陳稱，你當時只有看到丁○○手持鋁
      棒砸玻璃，是否持槍，你不清楚，有何意見？（經提示第
      728號偵查卷一第97頁並告以要旨）」，被告林千翔答以
      ：「警察問我是否有看到人家砸店，我說有，他拿丁○○
      照片給我看，我回答警察說丁○○有在現場，且有拿鋁棒
      砸玻璃。」（見原審92年重訴字第13號卷1第333頁）；及
      至原審九十二年七月十四日審理時供稱：「我在警詢、偵
      查中及法院之陳述均屬實」（見原審92年度重訴字第13號
      卷2第116頁）；迨至九十四年三月十日於原審以證人身分
      證稱：「（經提示原審92年重訴字第13號卷1第333頁）我
      先前在法院所說關於九十一年九月十二日的事均實在。我
      當時是有回答有看到丁○○用鋁棒砸玻璃沒錯。」等語（
      見原審卷2第20頁，結文附於該卷第63頁）。另已決被告
      李士弘於偵查中供稱：「我有看到被告丁○○是指揮的人
      之一，他即是毆打A1之人。」（見第728號偵查卷1第175
      頁）；及至原審以證人身分經交互詰問時仍證稱：上開陳
      述屬實（見原審卷2第21頁），倘被告丁○○僅係在場，
      被害人A1、A3、A4、A5、A6等人及被告戊○○、李士弘、
      林千翔等人當無一致指證被告丁○○有參與傷害等犯行。
      足見被告丁○○所辯，要屬卸責之詞，不足採信。
  、被告丙○○於警詢供稱：「我有於九十一年九月十二日二
      十二時許，夥同我們北聯幫北總會成員，共同持槍至臺北
      縣淡水鎮○○路十七號處示威，並強押被害人A1將其毆打
      成傷。當天是由副會長戊○○率領成員，分別開三部自小
      客車前往淡水鎮○○路十七號由A1開設之洗衣店內，分持
      制式手槍、鋁棒將被害人A1等多人毆打成傷，並有人開槍
      示威。」、「當日是由李勝川打電話向丁○○求援，我當
      時和戊○○、丁○○在一起，接到電話後，我和丁○○開
      1部車，戊○○自己開1部車前往淡水。當日接到李勝川電
      話後，我們三人即前往淡水地區，到達淡水後和李勝川於
      登輝大道與水源街二段口會合，由李勝川帶我們前往鄧公
      路處，到達現場後，林瑞倫持鐵棒和裡面一、二十人打在
      一起，李勝川到達後亦持鋁棒衝進去。」、「我們當天為
      何要持槍圍毆A1等人，我不知情，是林瑞倫（即被告林千
      翔）打電話給李勝川說他的小弟被二毛（即被害人A1）欺
      負，叫我們一起到淡水去替他們教訓對方，討回公道。」
      等語（見第728號偵查卷1第250頁至第251頁）；嗣於偵查
      中亦供稱：「九十一年九月十二日晚上，我有一起去淡水
      砸店，當天是李勝川打電話給丁○○，我就與丁○○及戊○○一起去，我們到場時他們已經打起來了，我有看到林
      瑞倫與淡水那邊的人打起來了。林瑞倫那邊大概有十幾人
      ，應該是學生。」（見第728號偵查卷1第284頁）。雖被
      告丙○○於原審改稱：「警詢、偵查中所言，均係受到警
      員脅迫所致」；迨至本院前審審理改以證人身分亦證稱：
      「我在九十一年九月十二日當天，我與丁○○搭同一台車
      到淡水洗衣店去沒錯，到達門口時我有下車，但是我沒進
      去。從到達到離開為止，我一直與丁○○在一起，當天我
      有聽到槍響。」等語；按被告丙○○於偵查中既在自由意
      志下陳述，自無虛構事實之必要。且原審法院勘驗被告丙○○之警詢錄音帶後，被告丙○○之供述核與筆錄記載相
      同，亦未發現發音或其他態度異常情況，有原審法院勘驗
      筆錄在卷為憑（見原審92年度重訴字第13號卷2第374頁）
      。而證人甲○○於原審法院少年法庭結證稱：「並未對被
      告丙○○施以刑求、強暴、脅迫或威脅利誘等不正方法製
      作警詢筆錄，被告丙○○很合作將本案交代的很清楚，精
      神狀態良好，且承認犯罪表示很後悔，筆錄完成後經丙○○閱覽無誤始簽名。」（見原審92年度少連重訴字第2號
      卷第167頁至第176頁），查證人甲○○係與被告丙○○等
      人並無仇隙之警員，衡情當無設詞誣陷之虞，況被告丙○○於偵查中供稱「警詢實在」（見第728號偵查卷1第283
      頁）。顯見被告丙○○警詢所供，係在自由意志下陳述無
      疑。又被告丙○○於原審九十二年六月三十日同次庭訊先
      後供稱：「未見到何人開槍。」、「親眼看見胡啟行開槍
      。」、「同行在車上並未看見胡啟行有帶槍。」云云（見
      原審92 年度重訴字第13號卷1第282頁、第28 3頁至第284
      頁），被告丙○○就親身經歷之事實，所述竟有不一，亦
      無可信。益見被告丙○○於原審及本院前審及本審所辯，
      要屬迴護被告丁○○之詞，不足採信。被告丙○○警詢較
      有特別可信，並為證明被告丙○○、丁○○及己○○犯罪
      事實存否所必要，依刑事訴訟法第一百五十九條之二規定
      ，自有證據能力。
  、由上開各被害人等所述，其等均指證被告丁○○即為當日
      持槍往天花板射擊之人，而該家樂洗衣店內天花板雖於事
      後更換，但經刑事警察局至現場勘驗，移開天花板，發現
      屋內輕鋼架上之天花板有一貫穿之孔洞（編號一），長約
      17.2公釐、寬約11.3公釐，周緣有由屋內向屋外擠壓之情
      形，經移開天花板後，天花板與屋頂間之金屬橫樑發現有
      長約1.0公分、寬約0.5公分之刮擦痕，另附於天花板上之
      石綿瓦上亦有1處貫穿之孔洞（編號二）；屋脊上發現一
      處孔洞（編號三），長約3.5公分、寬約1.1公分，經檢視
      孔洞周緣之破裂，係由屋內向屋外方向呈現，經將孔洞周
      緣之鐵皮取下，發現於屋脊下之屋頂鐵皮處另有一處孔洞
      （編號四），長約2.1公分、寬約1.4公分，孔洞周緣旁仍
      隨附著遭玻璃破裂之鐵皮，距該處孔洞約3.0公分處有1突
      起變形之破壞現象（編號五），造成前揭兩處之破壞方向
      ，均由屋內往屋外前進；前述孔洞之破壞現象，均係由屋
      內往屋外方向，行進方向係由孔洞編號一、編號二（均貫
      穿）至編號五（跳彈）經編號四（貫穿）至編號三（貫穿
      ），初步觀察孔洞間非呈1直線方向進行，故由屋內天花
      板之孔洞編號一至金屬橫樑上之刮擦痕，經以彈道重建工
      具量測結果，加以法線（垂直線）為基準，與水平（X軸
      ）呈三十二度角向上；另由屋脊下屋頂鐵皮處（編號四）
      至屋脊上孔洞（編號三），加以法線為基準與水平呈45度
      角向上；雖屋內天花板之孔洞周緣經以Rubeanicacid檢驗
      銅元素，呈陰性反應，但因該孔洞周緣經以SodiumRh
      odizonate檢驗鉛元素，呈圓弧狀陽性反應，且以掃瞄式
      電子顯微鏡／X-射線能譜分析法分析結果，同時檢出火藥
      射擊殘跡特性金屬元素鉛—銻—鋇（Pb-Sb-Ba）成分，研
      判屋內天花板之孔洞應為槍擊孔洞，此有該局九十二年三
      月二十五日刑鑑字第092 0036374號函暨檢送之照片多幀
      及附圖在卷可稽（見第728號偵查卷2第404 頁至第413頁
      ）。而該槍擊孔洞既檢出火藥射擊殘跡特性金屬元素鉛—
      銻—鋇（Pb-Sb-Ba）成分，足認係以土造改造手槍或制式
      手槍射擊制式子彈所造成之結果，且於跳彈後仍能貫穿天
      花板鐵皮，可見子彈動能相當大。參以家樂洗衣店房屋石
      綿瓦、屋頂鐵片，經刑事警察局取樣以玩具空氣長槍、制
      式空氣槍、制式半自動手槍等予以試射結果，須單位面積
      動能達53.84（焦耳／平方公尺）以上，始能貫穿上開天
      花板，有該局九十二年四月十六日刑鑑字第09200064450
      號函暨檢送之實驗紀錄一份在卷可稽（見第728號偵查卷2
      第415頁至第426頁）。而所謂殺傷力的標準，為在最具威
      力的適當距離，以彈丸可穿入人體皮肉層之動能為基準，
      依日本科學警察研究所之研究結果，彈丸單位面積動能達
      20焦耳／平方公尺，則足以穿入人體皮肉層，有槍枝殺傷
      力鑑驗說明一份在卷為憑（附於原審卷二），足認射穿該
      孔洞之槍彈應具有殺傷力。被告丁○○既持槍將上開天花
      板射穿，該等槍彈自具有殺傷力，被告丁○○並有持具殺
      傷力之槍彈限制被害人A3、A4、A5、A9等人之行動自由。
      惟因該槍彈並未扣案，無法證實是否為制式手槍，依罪疑
      唯輕原則，應認定被告丁○○係持有可發射子彈具殺傷力
      之改造手槍及子彈。被告丁○○辯護人指稱上開天花板業
      已更換，無從據為被告丁○○有持槍射擊之依據，尚無可
      採。
  、被告己○○雖矢口否認參與此部份犯行，惟被告己○○於
      當日確有持不詳槍枝並毆打被害人等情，業據證人A3 、
      A4、A5、A6指證綦詳，已如前述。查證人A3、A4、A5 、
      A6與被告己○○均無舊怨，當無甘負偽證罪責一致誣指被
      告己○○之理，所為證言自屬可信。雖被告己○○辯護人
      辯稱：被告己○○於案發當時正在高速公路上，並以所有
      之0000000000號行動電話，於九十一年九月十二日晚上十
      時四十七分四十五秒至五十一分五十秒間，與被告戊○○
      所有之0000000000號行動電話通話。而於九十一年九月間
      ，大眾電信公司尚未於臺北縣淡水地區架設基地台，被告
      己○○既能於案發當時以所有之上開行動電話，與被告戊○○通話，足見被告己○○於案發當時，不在臺北縣淡水
      地區，自無參與此部份犯行之可能，並提出大眾電信通信
      明細表為證（見原審卷2第105 頁），並聲請函查PHS電信
      公司，查明該電信公司九十一年九月、十月間在淡水地區
      是否已架設通訊基地台上已經能夠通信，欲以證明被告己○○確無於本案案發時前往案發地點；本院以九十六年一
      月二十二日院信謹字第0960001380號函泛亞電信股份有限
      公司，據泛亞電信股份有限公司以九十六年一月二十五日
      法亞字第096003 553號函覆：「本公司為南區系統，故無
      架設基地台於淡水地區。」云云，此有上開二函附卷可證
      。惟被告己○○及辯護人均無法證明該0000000000號電話
      確係被告己○○所持用。且一般人擁有數具行動電話門號
      ，或以他人名義申請使用，或將手機連同門號交由親友使
      用之情形，所在多有，該行動電話縱係被告己○○所有，
      亦無從認定被告己○○案發時必有使用該0000000000號行
      動電話，此部份自不足為有利被告己○○之依據。
  、已決被告李勝川於警詢、偵查中供稱：「當天（即九十二
      年九月十二日）晚上，係由林千翔表哥陳正文搭載我先至
      臺北縣淡水鎮○○路、坪頂路口等丙○○等人會合後，才
      一起前往家樂洗衣店。」（見第728號偵查卷2第344頁背
      面至第345頁、92年度他字第469號卷第6頁至第7頁），並
      於偵查中坦承：「我有到淡水砸店。」（見第728號偵查
      卷1第323頁）；證人A3亦於原審證稱：「被告李勝川不知
      拿什麼東西砸。」（見原審卷1第197 頁）。且已決被告
      李士弘於警詢供稱：「我看到大約有二十幾人，手持棍棒
      、手槍，衝進去家樂洗衣店，當時綽號『阿川』」（即李
      勝川）男子說：『我的小弟已經被打了，還有什麼話好講
      』，分別將店內員工打傷及搗毀店內設備、擊破玻璃。」
      （見第729號偵查卷1第10頁）；及至原審九十二年七月二
      日供稱：「九十一年九月十二日當天抵達家樂洗衣店後，
      我第一個下車，就問屋內的人A1在不在，我後方就有人說
      『我的小弟被打還講什麼！』他們就衝進去打，要離開時
      ，回頭看到友人拿槍。」（見原審92年度重訴字第13號卷
      1第322頁至第32 3頁）；迨至原審九十四年三月十日，以
      證人身分亦結稱：「我在偵查中及先前法院所述，均為實
      在」（見原審卷2第20頁至第21頁）。另被告丙○○於警
      詢供稱：「我於九十一年九月十二日二十二時許，夥同我
      們北聯幫北總會成員，持槍至臺北縣淡水鎮○○路十七號
      被害人A1所開設的洗衣店示威並強押A1毆打成傷。當天是
      由副會長戊○○率領成員，分別開三部自小客車前往，並
      分持制式手槍、鋁棒將A1等多人毆打成傷，另有人開槍示
      威。當日是由李勝川打電話向丁○○求援，我當時和戊○○、丁○○在一起，接到電話後，我和丁○○開一部車，
      戊○○自己開一部車前往淡水。當日接到李勝川電話後，
      我們三人即前往淡水地區，到達淡水後和李勝川於登輝大
      道與水源街二段口會合，由李勝川帶我們前往鄧公路處，
      到達現場後，林瑞倫持鐵棒和裡面一、二十人打在一起，
      李勝川到達後亦持鋁棒衝進去。」、「他們持槍圍毆A1等
      人的事，我不知情，是林瑞倫打電話給李勝川說他的小弟
      被A1欺負，叫我們一起到淡水去替他們教訓對方，討回公
      道。」等語（見第728號偵查卷1第249頁至第252頁）。依
      上開被害人指證及被告丙○○、李士弘所供，本件確由被
      告李勝川聯絡丁○○等人一同前往毆打被害人A1等人無誤
      。又已決被告李士弘雖於原審亦指稱警詢筆錄不實，惟證
      人即製作被告李士弘警詢筆錄之臺北市刑大警員楊昌祐、
      陳世強於原審法院少年法庭均證稱：「並未對被告李士弘
      施以刑求、強暴、脅迫或威脅利誘等不正方法製作警詢筆
      錄，被告李士弘係否認犯罪，筆錄完成後，亦經李士弘閱
      覽確認無誤始簽名。」等詞（見原審卷1第160頁至第166
      頁）。查證人楊昌祐、陳世強均係警員，與己1決被告李
      士弘等人並無宿怨，當無甘負偽證罪責而誣指被告李士弘
      有此部份犯行之理，所為證言應可採信。至證人A1、A3、
      A4雖未明確指認被告李勝川有傷害、毀損行為，然案發時
      場面混亂，參與鬧事者多達一、二十名，被害人等人所處
      位置亦不一致，當無法清楚記憶所有參與者，不能以此認
      定被告李勝川並未下手傷害。
  、已決被告李士弘於原審固坦承確有進入家樂洗衣店內尋找
      A1理論，惟辯稱並未動手；已決被告高政陽亦否認有下車
      參與犯行。惟證人A3於原審證稱：「九十一年九月十二日
      當晚，有一批人進來家樂洗衣店說要找A1，被告丁○○持
      槍抵住我且往天花板開槍，有人以棒球棍砸玻璃並搗毀桌
      椅及櫃檯，我亦遭人用鋁棒打到手，A4、A5 、A9也有被
      打，而我走出店門口時看到A1也被打倒在地上，在庭的被
      告丁○○就是拿鋁棒打我的人。我在偵查中說戊○○持鋁
      棒、李士弘持木棍、高政陽是第一個砸玻璃的人。」等語
      （見第728號偵查卷1第308頁，原審卷一第188頁至第19 8
      頁）均屬實在。證人A5於原審證稱：「丁○○是開槍的人
      ，高政陽係先砸玻璃的人，被告己○○是打我的人；有人
      拿鋁棒打我，案發當日確實有見到高政陽在場。」（見原
      審卷一第161頁至第162頁、第172頁）。而被告李士弘亦
      於偵查中供稱：「我有看到高政陽是徒手入店內用踹的。
      」（見第728號偵查卷1第175頁）；及至原審改以證人身
      分結稱：「我在偵查中所述，均屬實在。」（見原審卷2
      第21頁）。依證人A3、A5上開證述及被告李士弘於偵查、
      原審所供，已決被告李士弘、高政陽確有參與毆打被害人
      無疑。雖被告高政陽於偵查中供稱：「九十一年九月十二
      日當天隨同林千翔、李士弘到達家樂洗衣店後，我與許勝
      鈞並未下車。」（見92年度他字第469號偵查卷第5頁）；
      及至原審供稱：「我與林千翔、李士弘共乘一部車前往家
      樂洗衣店，確定車上僅有三人，因我與A1認識，所以沒有
      下車理論。」（見原審92年度重訴字第13號卷1第342頁）
      ；嗣經原審提示偵查筆錄後，始改稱：「車上尚有綽號『
      庫君』許勝鈞也在車上沒下車。」（見原審92年度重訴字
      第13號卷1第343頁），被告高政陽先後所述不一，已難採
      信。況被告李士弘亦自承與A1熟識，卻仍進入洗衣店內，
      顯見被告高政陽所稱因認識A1而未下車，應非事實。查被
      告李士弘、高政陽二人既因被告林千翔之友人張建宏與A1
      間之糾紛，又由林千翔代為出頭糾集被告等人一起前往理
      論，並事先準備棍棒，自有共同傷害、毀損之犯意聯絡，
      況被告李士弘、高政陽若無意參與毆打，亦無一同前往之
      必要，足見己決被告李士弘、高政陽所辯，均無可採。
  、被告丙○○雖辯稱僅係到場，並未參與傷害犯行，惟查：
    １、丙○○於警詢供稱：「我於九十一年九月十二日二十二
        時許，夥同我們北聯幫北總會成員，持槍至臺北縣淡水
        鎮○○路17號處示威並強押被害人A1毆打成傷。當天是
        由副會長戊○○率領成員，分別開三部自小客車前往淡
        水鎮○○路17號A1開設之洗衣店內，分持制式手槍、鋁
        棒將A1等多人毆打成傷，並有人開槍示威。當日是由李
        勝川打電話向丁○○求援，我當時和戊○○、丁○○在
        一起，接到電話後，我和丁○○開1部車，戊○○自己
        開一部車前往淡水。當日接到李勝川電話後，我們三人
        即前往淡水地區，到達淡水後和李勝川於登輝大道與水
        源街二段口會合，由李勝川帶我們前往鄧公路處，到達
        現場後，林瑞倫持鐵棒和裡面一、二十人打在一起，李
        勝川到達後亦持鋁棒衝進去。他們持槍圍毆A1等人的事
        ，我不知情，是林瑞倫打電話給李勝川說他的小弟被A1
        欺負，叫我們一起到淡水去替他們教訓對方，討回公道
        。」（見第728 號偵查卷1第249頁至第252頁）。且被
        告丙○○警詢所供，係在自由意志陳述，亦經查明如前
        。再證人A3 、A4於刑事警察局偵訊室指認時，均明確
        指稱被告丙○○於九十一年九月十二日確有參與下手毆
        打被害人。且被告戊○○於原審先後供稱：「我看到丙○○、丁○○手上拿木棒。」、「九十一年九月十二日
        ，丙○○、丁○○等人都在場。」（見原審92年度重訴
        字第13號卷1第250頁、同號卷2第117頁）；復於原審改
        以證人身分結稱：「關於我於九十一年九月十二日在洗
        衣店看到的經過，我在偵查中及先前在法官面前的陳述
        ，均屬實在。（見原審卷2第23頁）。被告戊○○與被
        告丙○○為朋友關係，復為在場參與毆打之人，自無誤
        認之虞，所為指述，自屬可信。
    ２、雖被告丙○○辯護人指稱：被告丙○○於九十二年一月
        二十七日警詢筆錄，因未錄音，自無證據能力云云，惟
        查：
      I、證人甲○○於原審法院少年法庭結證：「製作筆錄過
          程有錄音，但那時到最後發現電池沒有電，所以錄音
          帶沒有轉，有換電池重新錄，我們有跟丙○○說不然
          重新錄音，當時丙○○也同意重新錄音，所以隨案移
          送的錄音帶是指後來照著念的錄音帶。後來丙○○照
          著念的這份筆錄，是照著錄，經過他確認後才簽名的
          ，丙○○在念筆錄之前，有看過這份筆錄，在寫的時
          候，他就有看筆錄。念的過程中，丙○○沒有對哪裡
          有意見，或表示不是這樣講的，整個筆錄製作過程中
          ，丙○○也沒有表示他因為疲勞無法接受詢問。這份
          警詢筆錄雖然不是同步錄音，但是如果他不是表示筆
          錄中的意思，丙○○在錄音時就可以講出來，所以應
          該可以確保這份警詢筆錄並沒有違反他的自由意思。
          」云云（見原審92年度少連重訴字第2號卷第167頁至
          第176頁）。
      II、依證人甲○○上開所證，固足認被告丙○○於九十二
          年一月二十七日之警詢筆錄，係於筆錄製作完畢後，
          再由被告丙○○依筆錄所載複述後錄音，該次錄音內
          容顯非全程連續錄音，核與刑事訴訟法第一百條之一
          第一項規定不合，然刑事訴訟法第一百五十八條之四
          規定：「除法律另有規定外，實施刑事訴訟程序之公
          務員因違背法定程序取得之證據，其有無證據能力之
          認定，應審酌人權保障及公共利益之均衡維護。」，
          而刑事訴訟法第一百條之一第一項規定之立法目的，
          在於建立詢問筆錄之公信力，並擔保詢問程序之合法
          正當；亦即在於擔保犯罪嫌疑人對於詢問之陳述，係
          出於自由意思及筆錄所載內容與其陳述相符。故司法
          警察詢問犯罪嫌疑人如違背上開規定，其所取得之供
          述筆錄，究竟有無證據能力，即應審酌司法警察違背
          該法定程序之主觀意圖、客觀情節、侵害犯罪嫌疑人
          權益之輕重、對犯罪嫌疑人在訴訟上防禦不利益之程
          度以及該犯罪所生之危害，與禁止使用該證據對於違
          法蒐證之效果及司法警察（官）如依法定程序有無發
          現該證據之必然性等情形，本於人權保障與社會安全
          之均衡維護精神，依比例原則，具體認定之（最高法
          院88年度台上字第5762號、89年度台上字第3878號判
          決意旨參照）。
      III、本件警員甲○○於製作被告丙○○九十二年一月二十
          七日警詢筆錄時，係依被告丙○○陳述記載，亦無刑
          求逼供，為證人甲○○結證在卷。而被告丙○○於九
          十二年一月二十七日偵查中不僅供稱警詢所述均屬實
          在，並坦承確有於九十一年九月十二日前往淡水砸店
          （見第728號偵查卷1第283頁至第284頁），已見被告
          丙○○當次警詢係於自由意志下陳述，並與事實相符
          。再警員於製作筆錄時，既有進行同步錄音，乃因筆
          錄完成後發現電力不足，始重行錄音，致違反全程連
          續錄音之規定，並非藉規避錄音進行非法取供，本院
          審酌警員違反錄音規定未對被告丙○○造成訴訟上防
          禦實質之不利益，及被告丙○○所涉本件傷害、妨害
          自由、毀損等罪，對被害人等及社會均致生重大危害
          ，自不得以被告丙○○九十二年一月二十七日警詢筆
          錄未全程錄音，即認不具有證據能力。
  、本件共同被告李勝川、李士弘、林千翔、高政陽等四人，
      就事實欄一所載共同傷害人之身體部分，經本院前審以渠
      等係共犯刑法第二百七十七條第一項傷害罪及同法第三百
      五十四條之毀損罪，而均各被判處有期徒刑八月確定，足
      見前開各已決被告，就共同傷害人之身體及毀損部分，與
      被告戊○○、丁○○、己○○、丙○○等人應成立共同正
      犯，併予敘明。
（三）事實欄二部分：
  、證人A2於偵查中證稱：「我在車上他們裝子彈時，我所看
      到的就是檢察官提示的扣案槍枝照片所示型式的槍枝，他
      們還問我漂不漂亮。」、「當天我到萬華出陣，在淡水中
      山北路遇到陳○瑋等人，有二部自小客車的人都下車，持
      二把分為銀色及黑色的槍出來，之後將我帶往『阿和師』
      淡水英專路處。」、「在車上，己○○、戊○○及小阿賓
      等人在車上同車，丁○○則是開另一部車，他們其他人將
      子彈裝一裝就進去，當時我人在車上，由小阿賓看住我，
      之後他們回來，又將我帶下去。」（見第728號偵查卷2第
      494 頁至第495頁，結文附於同卷第497頁）；及至原審法
      院少年法庭證稱：「九十一年十月十三日當天，鄭○賓、
      陳○瑋及檳榔宗、丁○○、丙○○及其他不認識的人約有
      十幾人來找我，有兩台車，來我們淡水忠義堂，我們正好
      出獅陣回來，他們已經先到了，指名說要找我，頭先說要
      好好講，但他們有帶兩把槍，之後上了車有看到另兩把，
      在車上還有裝子彈給我看，在車上裝子彈的是己○○和檳
      榔宗，他們叫我上車，我拒絕，己○○說：『叫你上車就
      上車，不要講那麼多』，丁○○說再囉唆要把我手腳敲斷
      。後來他們叫我帶他們去淡水英專路那邊第二個館，要跟
      我們這邊的大人講，我後來有上車，我是被迫的，上車前
      己○○從後背打我，我會害怕，因為怕無緣無故挨一槍，
      上車後沒有被迫害、威脅或毆打，到了我們的第二個館，
      己○○、檳榔宗、丁○○、陳○瑋、丙○○都先下車進去
      武術館看，留我和鄭○賓在車上，後來他們有人走出來叫
      鄭○賓帶我進去館裡，叫我講前因後果給我師父阿和師、
      阿鴻師、檳榔宗聽，檳榔宗問陳○瑋說我有沒有打過他，
      陳○瑋說沒有，檳榔宗就說沒什麼事，他們就走了。」等
      語（見原審少年法庭92年度少護字第77號卷第182頁至第
      186 頁）。
  、證人即同案少年鄭○賓於警詢供稱：「這件事情起因是由
      陳○瑋打電話告訴我，日前與淡水鎮『忠義堂』綽號小胖
      （即A2）發生口角，需要我幫忙，然後我便想到我跟隨北
      聯幫北總會『賓哥』，便找他幫忙，於是我大哥『賓哥』
      便與北聯幫副會長戊○○，夥同己○○、漢忠哥及綽號『
      蟾蜍』，及另三名年籍不詳之男子，加上我及陳○榮及陳
      ○瑋共十一人，於九十一年十月十三日當天，在北投集合
      ，出發到淡水鎮○○路○段二四七巷八十號前找『忠義堂
      』的小胖，並於出發前看到我大哥腰際就插了二把槍，這
      二把槍是由我大哥隨身的黑色包包拿出來的，一到『忠義
      堂』，陳○瑋認出小胖，由同車的己○○先下車帶著二名
      年籍不詳之男子將小胖強押上車，當時我們都下車在現場
      助勢，我和陳○瑋並沒動手，一到車上，我、陳○瑋、丁○○等人便將小胖押在車上後座，小胖坐中間，陳○榮坐
      最左側，我坐陳○榮右側，陳○瑋則坐最右方，而己○○
      是開車的，右前座我並不認識（見第728號偵查卷第79 頁
      至第82頁）；及至偵查中證稱：「九十一年十月十三日淡
      水忠義堂一案我有參與，當天是陳○瑋與人吵架，打電話
      給我請我幫忙，所以我找丁○○幫忙。當天我們到淡水，
      先在檳榔攤集結，共三部車十一人，包括丙○○、丁○○
      、戊○○、陳○瑋、陳○榮與我，另外有三個我不認識的
      人。」、「到了忠義堂，我們去找小胖，找到後，己○○
      及另二個不認識的人下車將他帶上我坐的車，我車上包括
      我、一個不認識的，陳○瑋、己○○及小胖。之後再一起
      到一家國術館，小胖及己○○、戊○○及一些大人進入館
      內，我站在門口，由大人去講，內容我不清楚。」、「當
      場我看到四把槍，丁○○帶二把是黑色較長的插在腰上，
      己○○帶一把，上有裝滅音器，槍身較短，另一個我不認
      識的人也一把，也是黑色的，不知道是改造或制式的。」
      、「當天沒有使用槍械，只有小胖在車上時，有一個人在
      車上拉槍機。」（見第728號偵查卷第214頁至第217頁）
      ；迨至原審法院少年法庭供稱：「我有移送書所指的犯罪
      行為沒錯，那次是陳○瑋和小胖吵架，陳○瑋打電話給我
      說對方要押他，我就告訴賓哥。我們十一個人就去淡水，
      開了三輛車，我坐己○○的車，到淡水忠義堂的廟找到小
      胖，陳○瑋認出小胖，己○○就先下車，帶著兩個我們不
      認識的小弟，把小胖押上車，上車後小胖坐我右邊，陳○
      榮坐我左邊，小胖右邊坐陳○瑋，己○○是開車，他右邊
      坐的人我不認識，我有看到他在裝子彈。此行十一個人中
      ，有三個人我不認識，一個是剛剛說裝子彈的人（約二、
      三十歲〉，一個綽號蟾蜍（滿十八歲之未成年人），另一
      個人不知姓名、年齡，押小胖上車的是蟾蜍和戴帽子的。
      」、「到了國術館，他們大人進去講，我在外面。此行我
      有看到四把槍，出發前看到賓哥有帶兩把槍，第三把是押
      小胖上車後，看到右前座的人在裝子彈，過了沒多久看到
      己○○也拿著一把槍。」、「我有聽到戊○○警告小胖說
      這件事到此為止。」云云（見原審法院少年法庭92年度少
      護字第77號卷第126頁至第127頁）。依證人鄭○耀上開警
      詢、偵查及原審少年法庭所供，本件係因同案少年陳○瑋
      與證人A2發生口角，央請鄭○耀幫忙解決，鄭○耀即請被
      告丁○○、戊○○、己○○、丙○○等人幫忙，被告丁○○等人即於九十一年十月十三日持槍強押A2前往台北縣淡
      水鎮忠義堂國術館談判。雖少年鄭○耀於原審以證人身分
      作證時結稱：「我不是找賓哥（即被告丁○○），是找『
      清哥』，賓哥是警察刑求要我這樣陳述，戊○○、己○○
      、丙○○等人我都不認識，偵查中因為不認識『清哥』，
      才講賓哥，當天小胖是自願上車。」等語（見原審92年度
      重訴字第13號卷2第149頁至第167頁），惟證人即製作少
      年鄭○耀警詢筆錄之淡水分局警員乙○○於原審法院少年
      法庭證稱：「製作鄭○耀警詢筆錄時，他父親鄭漢平全程
      在場，並無對於鄭○耀刑求或施以強暴、脅迫、威脅利誘
      等情事，鄭○耀精神狀況良好，態度自然配合製作筆錄，
      筆錄完成後亦讓鄭○耀及他法定代理人閱覽始簽名捺印。
      」云云（見原審卷第151頁至第157頁）；參以少年陳○榮
      於原審證稱：「我沒有聽過清哥，鄭○賓也沒有跟我說車
      上有1個叫清哥的人。」（見原審92年度重訴字第13號卷2
      第192頁），及少年鄭○耀既不認識戊○○、己○○、丙○○等人，竟能供出三人之姓名等情觀之，益見鄭○賓於
      警詢所稱較為可信，其於原審所為前開供述，顯係迴護被
      告戊○○、丁○○、己○○、丙○○之詞，不足憑信。又
      少年鄭○賓為本件同案被告，於警詢及少年法庭以被告身
      分所供，既於原審經被告丙○○、戊○○、己○○及其辯
      護人對質詰問，依上開大法官會議第582號解釋及最高法
      院94年度台上字第1776號判決意旨，鄭○賓於警詢所供應
      有證據能力；且少年鄭○賓於警詢所供，並有特別可信，
      復為證明被告丁○○等人犯罪事實存在所必要，依刑事訴
      訟法第159條之2規定，亦有證據能力。
  、證人即同案少年陳○瑋於警詢供稱：「我是於九十一年十
      月十三日二十時許，在淡水鎮○○○路○段二四七巷八十
      號，夥同戊○○、丙○○、丁○○、己○○及鄭○賓、陳
      ○榮及綽號「蟾蜍」等人，持數把不知名銀色等手槍強押
      A2，並出言恐嚇A2等人不要跟我們『北總會』作對，否則
      要將A2幹掉，要他好看。」、「我之所以要夥同戊○○等
      人強押A2，是因為我與A2為國中同學，日前因為細故與他
      發生爭吵後，即生仇怨。後來我將整件事告訴我同學鄭○
      賓，鄭○賓則請戊○○等人替我向A2討回公道。」、「當
      時我們及戊○○等人一同在九十一年十月十三日二十時許
      ，在北市○○區○○街三六一1號『雅芳檳榔攤』前集結
      ，戊○○及我等人就分乘三輛車，第一台車有戊○○及綽
      號『蟾蜍』男子共乘，由『蟾蜍』駕駛，第二台車輛則由
      幹部丙○○駕駛，並搭載另幹部丁○○及二名不詳男子共
      四人，第三台車則由幹部己○○駕駛，並搭載我及另成員
      鄭○賓、陳○榮等人共乘，並由戊○○發號命令，我們就
      跟隨戊○○前往淡水找A2尋仇，後來我們找到A2後，我就
      告訴戊○○等人A2就是小胖之人，戊○○馬上叫跟丙○○
      同車的二名不詳男子強押A2並控制行動，其間我就跟鄭○
      賓、陳○榮及丙○○、丁○○、綽號『蟾蜍』等人在旁把
      風及助勢，戊○○就大聲叫罵A2說：『幹你娘XX，你是看
      不起我們北總會的人是不是？』，又對不詳之二名男子說
      ：『把A2押到下面大和國術館找A2的師父阿和師』。隨後
      戊○○則強押A2上我們乘坐的第三台車，並命令我與鄭○
      賓、陳○榮等人看管A2避免他脫逃、求救，後來至大和國
      術館後，則由鄭○賓及陳○榮押著A2找他的師父阿和師。
      戊○○就對阿和師大聲叫罵說：『你是如何管教你們的小
      孩的。』。」、「A2說被我們強押至大和國術館時，有人
      持槍在A2面前裝填子彈、展示火力、恐嚇A2，確有此事，
      當時我看見己○○持一支銀色手槍在A2面前填裝子彈及按
      裝類似滅音管之槍管，當時A2相當害怕。」等語（見第
      728 號偵查卷1第105頁至第106頁）。雖少年陳○瑋於原
      審審理時到庭否認上情，辯稱：「A2是自願上車的，且未
      見到槍枝，被告戊○○、丁○○、己○○、丙○○都不認
      識，亦不知有到場，當天確實有一位叫『清哥』者，警詢
      筆錄不實在，警詢時尚未錄口供，警察就用髒話罵我，叫
      我最好照他講的話作，不然要給我好看，且警察有打我。
      」等詞（見原審92年度重訴字第13號卷2第168頁至第183
      頁），惟證人即製作少年陳○瑋警詢筆錄之臺北縣政府警
      察局淡水分局警員庚○○於原審審理時結證稱：「製作陳
      ○瑋警詢筆錄時，其母親全程在場，並無對於陳○瑋刑求
      或施以強暴、脅迫、威脅利誘等情事，筆錄完成後亦讓陳
      ○瑋及其母親閱覽始簽名捺印。」云云（見原審卷1第262
      頁至第263頁），參以少年陳○榮於原審證稱：「我沒有
      聽過清哥，鄭○賓也沒有跟我說過車上有1位叫清哥的人
      。」（見原審92年度重訴字第13號卷第192頁）等語，顯
      見陳○瑋事後翻異前詞，無非為迴護被告戊○○、丁○○
      、己○○、丙○○，且配合戊○○所述之鮑魚清、鄭○耀
      所稱之「清哥」，互相勾串證詞之舉，不足採信。少年陳
      ○瑋為本件同案被告，於警詢所供既於原審經被告丙○○
      、戊○○、己○○及其辯護人對質詰問，依上開大法官會
      議第五八二號解釋及最高法院九十四年度台上字第一七七
      六號判決意旨，陳○瑋於警詢所供應有證據能力；且少年
      陳○瑋於警詢所供，並有特別可信，復為證明被告丁○○
      等人犯罪事實存在所必要，依刑事訴訟法第一百五十九條
      之二規定，亦有證據能力。
  、證人即同案少年陳○榮於警詢時供稱：「案發當日我至北
      投找鄭○賓打撞球，期間他告訴我等一下要與陳○瑋及友
      人至淡水鎮找人談事情，因為陳○瑋與淡水鎮忠義堂的小
      胖有糾紛，而我也要到淡水買東西，於是和他們一起坐車
      過來，我們是在北投的雅芳檳榔攤前集合由鄭○賓與陳○
      瑋聯絡其他人及鄭○賓說的老大『賓哥』，共三部車，我
      與鄭○賓、陳○瑋及開車的己○○和一名不詳男子坐同一
      部車，其餘的人我並不認識，便一路到淡水鎮忠義堂找到
      小胖，便將他押到我所坐的車上，由我及陳○瑋、鄭○賓
      及小胖坐後座，看管小胖，之後隨即折返至大和國術館，
      其間丁○○、己○○、陳○瑋等及不詳年籍之男子共約七
      、八位下車與小胖及大和國術館的人談事情。」、「鄭○
      賓、陳○瑋將小胖押上車時，確實有看到開車的己○○有
      持1把銀色手槍，並於小胖面前填裝子彈恐嚇被害人。」
      （見92年度偵字第728號卷2第365頁至第366頁）；及至原
      審審理時亦證稱：「九十一年十月十三日晚上有到臺北縣
      淡水鎮獅館，當天是跟鄭○賓、陳○瑋及一些不認識的人
      去，不認識的那些人好像是鄭○賓的朋友。我們坐車去，
      我跟鄭○賓、陳○瑋坐同1台車，另外1台車好像有四個人
      ，但是時間很久我記不清楚。當天我只看到載我的那個人
      有帶槍。帶幾把槍我不記得。因為載我的司機在途中有將
      槍拿出來，所以我才會看到。警詢筆錄中所提到的『賓哥
      』就是庭上丁○○。在庭被告戊○○當天好像是另一台車
      開車的人。」等語（見原審92年度重訴字第13號卷2第184
      頁至第192頁）。
  、證人A10即阿和師雖於原審證稱：「九十一年十月十三日
      晚上，當時我在淡水鎮○○街的國術館，我徒弟的太太陳
      愛永打電話給我，說有人到中山北路一段二四七巷八十號
      獅館找A2，我即請A2帶他們至國術館來談，對方說就是A2
      與大頭（即陳○瑋）吵架的事。」、「到國術館時，係A2
      首先走進來，其他人才尾隨進入，對方有人問大頭，A2有
      無打他，大頭說沒有，只是吵架，他們就回去了，當天並
      未見有人持槍。」等語（見原審卷二第241頁至第242頁）
      。惟A2遭被告戊○○、丁○○、己○○等人脅迫上車時，
      A10並未在場，A10固於事後要求A2帶領戊○○等人至國術
      館洽談，亦屬被告戊○○、丁○○、己○○等人遂行妨害
      自由行為後，A2因迫於師命難違始同意同往，尚難以此反
      推A2未遭妨害自由。又A10在國術館雖未見槍械等物，然
      當時持槍脅迫A2上車並裝卸槍枝、子彈恐嚇者，未必下車
      進入國術館，縱使一同進入理論，亦未必持槍進入，自不
      得據為被告戊○○、丁○○、己○○等人有利之認定。再
      者，被告戊○○於警詢供稱：「當時有丙○○、己○○及
      我共開三部自小客車，己○○駕駛搭載陳○瑋、鄭○賓、
      陳○榮，由我與陳○瑋、鄭○賓、陳○榮將A2帶入國術館
      ，便向館主阿和師提議好好管教自己的子弟，不要袒護，
      隨便欺負我朋友陳○瑋、鄭○賓。」（見第728號偵查卷1
      第52頁至第53頁）；證人A10於審理時亦當場指認被告戊○○、己○○有到國術館（見原審卷1第242頁）；足見己○○否認在場，要屬卸責之詞，不足採信。又被告丙○○
      於原審供稱小胖是跟戊○○一起上鄭○賓他朋友的車（見
      原審92年度重訴字第13號卷1第284頁），足見當時與A2
      同車坐於副駕駛座者，即為被告戊○○無誤。
  、查被害人A2及少年鄭○賓於偵查中之證述，係於自由意志
      下為陳述，並經具結，自無顯不可信之情況，依刑事訴訟
      法第一百五十九條之一第二項規定，應有證據能力。
  、依被害人A2於偵查中、原審法院少年法庭；證人A10於原
      審；同案少年鄭○耀於警詢、偵查中、原審法院少年法庭
      ；同案少年陳○瑋於警詢；同案少年陳○榮於警詢、原審
      所稱，被告丁○○、戊○○、丙○○等人共同強押被害人
　　　A2之犯行堪以認定。
（四）事實欄三部分：
  、被告丁○○於九十一年十月二十三日晚間，在臺北縣淡水
      鎮○○路與水源街口萊爾富便利商店前，以槍柄毆打A1
      ，致A1受有頭部外傷、頸部挫傷、左臂挫傷、前胸挫傷、
      背部挫傷等傷害。查：A1就於九十一年十月二十三日晚間
      所受傷害部份，已於九十二年四月十七日表示告訴之意（
      見第728號偵查卷第471頁），而A1此時之告訴，距九十一
      年十月二十三日案發時，尚未逾六個月告訴期間（九十一
      年十月二十三日起至九十二年四月二十二日），此部份所
      為告訴，自屬合法有效之告訴。
  、證人A1於偵查中證稱：「九十一年十月二十三日當天是丁○○拿槍抵住我，欲強押我上車，所以我可以明確指認。
      」（見第728號偵查卷第481頁）﹔及至原審結稱：「九十
      一年十月二十三日晚上九點多時，在臺北縣淡水鎮○○街
      口萊爾富超商附近，有1輛車靠近我，車上有二人下車找
      我講話，我拒絕上車，雙方發生衝突，頭部即被重重敲一
      下，然後我就跑，被抓到，雙方推擠，被扁了幾下，後來
      車上有人說警察來了，就將我放下車離去，被告丁○○有
      打我。」云云（見原審卷1第270頁至第272頁）。且A1確
      受有事實欄三所載傷勢，有馬偕紀念醫院九十一年十月二
      十四日診斷證明書在卷為憑（附於彌封卷）。雖A1就諸多
      細節，因歷時已久，表示已忘了或不知道，惟A1確實遭戊○○、丁○○強押上車及毆打成傷應足認定。
  、證人A7於警詢證稱：「九十一年十月二十三日二十一時三
      十分許，在北縣淡水鎮○○路與水源街口萊爾富便利商店
      前，我與友人相約綽號二毛男子（即A1）要去北市上香，
      經聯絡後，二毛說他在萊爾富旁的涼亭與別人談事情，我
      與友人便前往該處，當到達現場，我便發現自小客車P8-8
      608號車上有三名男子形跡可疑，一直在現場附近徘徊，
      像在尋找何人，我覺得怪怪的便記下該車車號，就向二毛
      說的涼亭走去，遇到二毛後便向二毛說那部藍銀色P8
      ─86 08號自小客車怪怪的，不知道在找什麼人，於是二
      毛便走去那裡一看究竟，沒想到當二毛快到那部車附近，
      突然那部車下來二名歹徒，一名留在駕駛座，那二名歹徒
      就是戊○○及丁○○（經相片指證），由丁○○手持一把
      黑色手槍用槍口指住二毛的頭部並喝令二毛不准動，之後
      丁○○及戊○○便要二毛與他們上車，否則便要對他開槍
      ，但二毛不肯上車，便與二名歹徒拉扯，丁○○見狀便對
      空射擊一發要二毛就範，雙方僵持約十分鐘，丁○○並用
      槍柄重擊二毛頭部，且與戊○○聯手毆打二毛至馬路中線
      ，後來有部警車駛近，丁○○、戊○○立即跑往藍銀色之
      自小客車上往臺北方向逃逸。」（見第728號偵查卷1第
      329頁背面至第330頁）﹔及至偵查中結稱：「去年十月二
      十三日當天我朋友找我來臺北捻香，經過登輝大道遇到二
      毛，他說他與人發生事情，約在那邊談事情，看到一部車
      經過，我提醒他車子怪怪的，二毛出去查看，就被車上的
      人押住，車上有二人下車，其中一人持槍押住二毛，並叫
      我們不准靠近，後持槍敲二毛的頭部，要叫他上車，二毛
      又不上車，雙方僵持約十分鐘，巡邏車又來，對方就上車
      了，當時對方有持槍對空開了一槍。」（見第728號偵查
      卷第473 頁背面至第474頁）；迨至原審證稱：「九十一
      年十月二十三日當晚，我在淡水遇見A1正在談話之際，突
      然有二個人從一部車上下來，持一把手槍指著A1欲押A1上
      車，A1不從被打了好幾下，約拉扯十分鐘，警車到達他們
      就跑了，當時還有一人在車上開車未下車，事後發現A1脖
      子紅紅的，下車的二個人體型，面貌，現在已經記不起來
      了。」（見原審卷1第210頁至第212頁）。雖證人A7於原
      審未能指證下車開槍之人，然於警詢已指認被告戊○○、
      丁○○即為下車之人，並於原審交互詰問檢察官詢問：「
      警局指認是否實在？」答稱：「當時這二個人最像，警察
      拿了好幾張相片給我看」，亦未指稱警員有誘導，或自身
      指認不實之事，顯見證人A7於原審係因時間久遠，記憶不
      清，致無法再度指認，自應以警詢所供較為可信，並為證
      明被告丁○○等人犯罪事實存在所必要，依刑事訴訟法第
      一百五十九條之二規定，應有證據能力。
  、查被害人A1、A7於偵查中證述，係於自由意志下為陳述，
      並經具結，自無顯不可信之情況，依刑事訴訟法第一百
      五十九條之一第二項規定，應有證據能力。
  、證人A1、A7明確指認九十一年十月二十三日晚上欲強押A1
      上車之人，為被告戊○○及丁○○，業如前述。且被告戊○○當時亦有在場，證人自無誤認之虞。雖被告戊○○辯
      稱當時係被告丁○○與胡啟行下車與A1拉扯，然證人A7
      於偵查中結稱：「九十一年十月二十三日晚上，三名歹徒
      中並無胡啟行。」云云（見第728號偵查卷2第474頁），
      以證人A7與被告戊○○素無怨隙，倘係胡啟行下車行兇，
      當無誣指被告戊○○之必要。足見被告戊○○所辯，核與
      事實不符，並係欲將罪責推諉於死者胡啟行甚明。事證明
      確，被告丁○○、戊○○此部分犯行堪以認定。
（五）事實欄四部分：
  、扣案仿BERETTA改造九二玩具手槍一支（槍枝管制編號：0
      000000000號）、仿SMITH＆WESSON轉輪三八手槍一支（槍
      枝管制編號：0000000000號）、九二手槍子彈二顆（其中
      1顆口徑9mm〈9X19mm〉，另一顆為土造子彈不具殺傷力）
      、三八手槍子彈四顆（口徑0.38吋、長38.8mm）等物，係
      由被告戊○○在九十二年四月十七日下午三時三十分許，
      帶領警員前往臺北市○○區○○路二十一巷三十號旁竹林
      內取出，業經被告戊○○自承在卷（參見。而該地點甚為
      隱密，且槍彈係埋藏於竹林下，並覆以泥土枯竹葉，有現
      場照片六幀附卷可證（見第728號偵查卷2第452頁至至第
      460頁），若非被告戊○○親手掩埋，一般人極難發現，
      足見該等槍彈應係被告戊○○所持有藏放。
  、證人A1、A4、A5、A6、A8、A9於偵查中均結稱：「九十一
      年九月十二日晚上並沒有看到胡啟行。」（見第728號偵
      查卷2第480頁、第481頁、第488頁、第494頁），證人A3
      、A5、A6於原審亦為同樣證述（見原審卷1第164頁、第
      200頁、第205頁），證人A7於偵查中亦證稱：「九十一年
      十月二十三日晚上，並未看見胡啟行。」（見第728號偵
      查卷2第474頁）。另被告丁○○亦於原審供稱：「我常與
      戊○○、胡啟行一起坐車，並未看到胡啟行曾拿一個藍色
      袋子藏在竹林下。」（見原審92年度重訴字第13號卷1第
      304 頁），益見被告戊○○所辯該槍械等物係胡啟行於犯
      案時使用，並於事後藏匿，委無可信。
  、證人A1、A4、A5、A6、A7、A8、A9於偵查中證述，均在自
      由意志下為陳述，並經具結，自無顯不可信之情況，依刑
      事訴訟法第一百五十九條之一第二項規定，應有證據能力
      。
  、扣案前揭槍彈經送刑事警察局鑑驗結果，送鑑定之上開貝
      瑞塔九二手槍，認係以仿BERETTA廠半自動手槍製造之玩
      具手槍金屬槍身組合土造金屬槍管及滑套改造而成之改造
      手槍，機械性能良好，認具殺傷力；上開三八手槍，認係
      仿美國SMITH＆WESSON廠口徑0.38吋轉輪手槍製造之仿造
      槍，槍枝機械性能良好，認具殺傷力；九二手槍子彈其中
      一顆，認係口徑9mm制式子彈，認具殺傷力，另一顆，認
      係土造子彈，經試射，無法擊發，認不具殺傷力，三八手
      槍子彈四顆，認均係口徑0.38吋制式子彈，認均具殺傷力
      ，此有該局九十二年四月二十九日刑鑑字第0920070689號
      槍彈鑑定書一份在卷可稽（見第728號偵查卷2第503頁至
      第528頁）。
  、被告等之辯護人在本院準備程序中，聲請勘驗台北縣警察
      局淡水分局員警帶同被告戊○○前往取槍之錄影帶，欲證
      明：「被告戊○○固帶同台北縣警察局淡水分局員警取槍
      ，然該槍並非戊○○所有，係因淡水分局提訊戊○○時，
      戊○○為能獲得交保，跟淡水分局講好前往起初事先由他
      人預藏於該處之槍枝，該槍實非戊○○所持有，及到現場
      取出之槍枝，而是胡啟行所持有及置放，事發時間與七、
      八個月，如果與前案有關包裝會比較骯髒、腐爛或潮濕的
      情況」等事實。惟查：
    １、本院經於九十六年四月十七日準備程序中勘驗結果：「
        被告戊○○帶兩位警察在竹林裡竹叢找到以藍色紙的提
        袋，並由被告戊○○親自打開提袋，裡面置放槍枝及子
        彈。」，證人即當時執行起獲槍彈之警員乙○○證稱：
        「沒有包裝的貝瑞塔手槍看來是乾淨的，另外有包裝史
        密斯左輪手槍，因為沒有保養些生銹，紙袋從錄影看起
        來是乾淨的，實際情形忘記了，包裝左輪手槍的塑膠袋
        是否有水漬、污損因時間已久忘記了，但從錄影帶看起
        來是乾淨的。」云云，證人即亦參與起槍彈之另位警員
        林柏東亦為如乙○○所言之供證。被告等之選任辯護人
        對勘驗結果表示稱：「兩支槍都置放在藍色紙質的提袋
        中，置放於竹叢下，沒有掩埋，現場撥開少許枯葉即看
        到藍色紙質提袋，提袋內之物倒出後，其中有一把貝瑞
        塔九二型手槍，沒有另外包裝，另一為左輪手槍以白色
        塑膠袋包裝。」、「藍色紙質提袋沒有毀損、水漬或腐
        爛的情形塑膠袋也沒有上開情形，槍身也沒有水漬或污
        損、生銹的情形。」；檢察官則稱：「取槍的時候戊○○有去撥枯葉，槍枝是埋起來的，水漬或污損從畫面上
        看不出來。」云云。
    ２、被告在本審雖提出中央氣象局在九十一年及九十二年度
        台北市北投地區之降雨及颱風等氣象資料，用以證明戊○○自前一年間（九十一年）起，至九十二年四月二十
        七日間止，已被羈押數個月之久，該槍枝如係戊○○所
        持有置放，以該地區係多雨山區，且戊○○羈押期間復
        有颱風侵襲，該槍枝之外包裝不可能如此新，且無水漬
        、污損、生銹之情形，顯然該槍枝非戊○○所持有與置
        放之事實。惟查：依據被告戊○○提出之由設在台北市
        ○○路○段一三九號石牌國中內氣象站所測之資料，在
        九十一年及九十二年間，每月均有下雨及未下雨之情形
        ，在九十二年四月十一日查獲當天並未下雨，在前一天
        （即十日），雨量則只有「一點五」，以時值四月中旬
        之溫度以觀，天氣已甚熱，復值太陽照射，且當時又只
        用乾竹葉覆蓋，故在查獲時，縱令無水漬、污損或生銹
        之情形，亦不能即認定係由胡啟行所藏置，而為被告戊○○無上開犯行之證明。況查，胡啟行已在九十二年二
        月二十五日死亡，距上開查獲槍彈之九十二年四月十一
        日，亦已有四十五天之久，其間亦有多次下雨；是如被
        告所辯，如因該槍彈查獲時，無水漬、污損、生銹之情
        形，亦不能即推定即係胡啟行所有而為胡啟行所藏置。
    ３、再者，被告戊○○所稱之胡啟行（鮑魚清），業已在九
        十二年二月二十五日死亡，距被告戊○○被獲時之九十
        二年一月九日（九十二年一月十一日入士林看守所，九
        十二年八月五日獲釋），亦只一個多月，該槍彈如係胡
        啟行所藏放，理應在被告戊○○被獲入所之前；再者，
        被告戊○○在九十二年四月十七日警訊時供述：「自從
        於九十一年十月二十三日二十三時，在淡水鎮○○道及
        水源街口與人吵架後，他（指「鮑魚清」胡啟行）回北
        投住處中和街三八二巷十號後方附近大屯路二十一巷三
        十號附近之竹叢內要藏乙包藍色塑膠袋，那包東西很可
        能就是作案用之槍枝，我願意帶同警方至現場查追。」
        云云（（見第728號偵查卷2第451頁反面），足見被告
        戊○○所稱胡啟行藏放槍彈之時間係在九十一年十月二
        十三日，距查獲之九十二年四月十七日，更達六個多月
        之久，益見上開槍並非胡啟行所藏放。
  、由上列所述，足見被告戊○○所辯，顯係飾卸之詞，要無
      足採。至於該槍彈，確為何人所有，雖因綽號「鮑魚清」
      之胡啟行業已死亡而無從查證，惟被告戊○○既知該槍彈
      之藏置地點，以該藏置槍彈處之隱密，及被告戊○○能帶
      警前往起出等情以觀，應可認定縱非被告戊○○所有，惟
      其顯有持有之事實應可認定；被告戊○○所以辯稱係胡啟
      行所藏放，要係為脫罪而推責於已死亡之胡啟行，不無可
      能。
（六）被告戊○○等辯護人聲請傳訊被害人A1、A2、A3、A4、A5
      、A6、A7、A8、A9、A10，為交互詰問，並與被告等人當
      庭對質，其聲請之理由為：本案原審以證人Al、A2 、A3
      、A4、A5、A6、A7、A8、A9、AlO之供述作為認定事實之
      依據，惟查上述證人本身即屬不良份子，在與被告已有嫌
      隙不符，對於事實供述顯然加油添醋，而與事實不符，且
      本案對於證人A1、A2、A3、A4、A5、A6、A7 、A8、A9、
      AlO係以秘密證人方式處理，並未踐行實質交互詰問程序
      ，且之前對被告之辨認亦不符程序，被告訴訟權益顯然未
      獲確保，有再為傳訊證人，踐行實質交互詰問程序並讓被
      告有與證人當面對質釐清事實之權利。查，上開證人除A2
      外，在原審均已作交互詰問，對於待證事實，均已詳予證
      述，本院認無再予傳喚作證並為交互詰問之必要。至於證
      人A2，本院經傳喚到庭，並經交互詰問：「（辯護人問：
      九十一年十一月十三日晚上八點，在淡水鎮○○○路○段
      二四七巷八十號忠義堂獅館在場三位被告當天何人有去現
      場？）沒什麼印象，沒有看過，當天在現場沒有看過這三
      位。」、「（辯護人問：警察問你時你為何說他們都有去
      ？）警察要我照他們所寫的去講，他們說照他們所寫的講
      不會有事。」、「（辯護人問：第一次這樣，後來有無也
      要你照著講？）後來就沒有。」、「（辯護人問：你之後
      的說法是否也是照第一次說法這樣講下來？）是的，照第
      一次唸。」、「（審判長提示九十二年偵字第七二八號第
      二卷第472頁）（辯護人問：相片上面的人當天有無去現
      場找你？）沒有。」、「（辯護人問：當天淡水鎮○○○
      路忠義堂獅館還有何人在那邊？）我們出陣回來管理的人
      在那邊，我師父、師母都在。」、「（辯護人問：當天在
      中山北路獅館發生何事？）發生小誤會，情形是他們來想
      要瞭解，我們大師父阿和師要他們去下面那間獅館瞭解。
      」、「（辯護人問：下面獅館在何處？）淡水鎮○○路。
      」、「（辯護人問：到了獅館之後如何？）到了之後我師
      父先問我有沒有打陳國緯，陳國瑋也自己說我沒有打到他
      ，我有打到他是誤傳，所以他們要來報復，澄清以後他們
      就走了。」、「（辯護人問：你從中山北路到英專路何人
      陪你過來？）陳國瑋和他朋友。」、「（辯護人問：在場
      被告有沒有陪你過來？）沒有。」、「（辯護人問：丁○○有無過來？）我沒有看到人不知道。」、「（辯護人問
      ：當天你大師傅說到下面獅館來談？是否你自願過去？）
      我自願過去，沒有受到恐嚇強迫。」、「（辯護人問：你
      在警察訊問時及偵訊中說有人拿槍恐嚇你？）我是照著警
      察拿給我的紙唸的。」、「（辯護人問：事實上是否有被
      恐嚇、妨害自由等？）沒有。」、「（辯護人問：你們到
      英專路獅館，是否有釐清誤會，之後是否有發生何事？）
      沒有。」、「（檢察官問：你認識在場三個被告嗎？）不
      認識。」、「（檢察官問：你以前看過他們嗎？）沒有。
      」、「（檢察官問：知道他們叫什麼名字嗎？）不知道，
      今天第一次看到。」、「（檢察官問：辯護人問你是否有
      釐清誤會，是什麼誤會？）陳國瑋是我國中同學，誤傳我
      有打到他。」、「（檢察官問：瞭解是什麼誤會？）衝突
      。」、「（檢察官問：你在少年法庭時陳述被告丁○○、
      丙○○你去找你，並且帶兩把槍？並告訴你上車就上車不
      要講那麼多，是否正確？）開庭前警察有找過我，要我照
      著之前筆錄講。」、「（檢察官問：你今日所言與之前所
      言不同，你是否知道作偽證會被處七年以下有期徒刑知道
      嗎？）知道，我所言事實在的。」、「（檢察官問：你在
      少年法庭所言實在嗎？）我當時年紀小，被警察唬到才這
      樣講。」、「（檢察官問：檢察官偵查中所言是否實在？
      ）實在。」、「（審判長請辯護人行覆主詰問。）（辯護
      人問：檢察官偵查中所言你所謂實在，是否照警察筆錄所
      言？）照警察筆錄所言，警察告訴我照著他們那張紙唸不
      會有事，只是紀錄而已。」、「（辯護人問：到場的丁○○當天有無去現場？）沒有見過。」等語（參見本審九十
      六年九月十九日審理筆錄）。經核證人A2之上開證詞，與
      其原於警訊及檢察官偵查中，歷次供證不一致，惟查，其
      在警訊及檢察官偵時，前後共應訊七次（即九十一年一月
      十日、同年十月二十八日、、同年十月二十四日、九十二
      年一月五日、九十二年一月二十七日警訊，及九十二年二
      月十日、同年五月二日檢察官偵查），不相一致；按本件
      已事隔五年多之久，且本件事實欄二之事實，係因證人A2
      而起，雙方爭端最後並已和解息事，事隔多年，證人A2
      不願再引起事端，造成雙方再生糾紛，因之翻異前詞，而
      改為被告有利之供證，非無可能，是該證人在本院審理中
      之證述，是否真正可採，不無疑義，要不能因之即推翻其
      原在警訊及偵查中之供證，而為被告等有利之認定。
（七）最高法院發回意旨所指：「槍砲彈藥刀械管制條例所稱之
      手槍，並不限於正式兵工廠所產製之制式手槍；非法製造
      者所仿製，其殺傷力與制式手槍相若或超過制式手槍之仿
      製手槍，亦屬手槍範圍，不能僅視為其他具有殺傷力之槍
      枝。否則非法仿製手槍，其殺傷力與制式手槍相若或超過
      制式手槍時，若不能論以製造手槍罪，而正式兵工廠所產
      製之手槍又屬合法製造，則槍砲彈藥刀械管制條例之未經
      許可製造手槍罪，將無適用之餘地。原判決就上訴人戊○○持有之上開仿SMITH＆WES SON轉輪三八手槍是否具有與
      制式手槍相若，甚或超過制式手槍之殺傷力等重要事實，
      未予調查說明，逕論該上訴人此部分以持有可發射子彈具
      有殺傷力之槍砲罪，自有調查職責未盡及判決理由不備之
      違法。」乙節，經查：
  (1)、本院經以九十六年四月二十日院信謹字第0960006790號函
      內政部警政署刑事警察局略以：「說明：二、貴局就臺北
      縣政府警察局淡水分局在民國九十二年四月十七日採證，
      同月二十一日送請鑑定之下列二支手槍（改造），是否有
      與制式手槍相若，甚或超過制式手槍之殺傷力？仿BERE
      TA廠半自動手槍（槍枝管制編號0000 000000）。仿美
      國SMITH&WESSON廠口徑0.38吋轉輪手槍（槍枝管制編號00
      00000000）」，據內政部警政署刑事警察局以九十六年五
      月二十二日刑鑑字第096006 2829號函復本院稱：「說明
      ：二、囑鑑事項，說明如下：（一）所謂『槍』係指經由
      管狀物或槍管將單發或多發彈丸射向目標物之機械裝置，
      故『槍枝』之所以具『殺傷力』」，係指其足堪擊發具有
      殺傷力之子彈。換言之，『槍枝』只是發射子彈之『工具
      』，該『工具』性能良好，猶如刀之開鋒，即具有殺傷人
      畜之能力，合先敘明。（二）查本案送鑑槍枝二枝，業已
      鑑定完畢（詳如本局92年4月29日刑鑑字第0920070689號
      槍彈鑑定書），其中一枝（槍枝管制編號0000000000），
      可擊發口徑0.38吋制式子彈；另一槍枝（槍枝管制編號
      0000000000），可擊發適用之子彈，再經裝填口徑9mm制
      式子彈，無法擊發。至於上述二槍枝屬於槍砲彈藥刀械管
      制條例所指之何類槍枝，請檢附本函與前揭鑑定書影本，
      逕洽槍砲彈藥刀械管制條例中央主管機關內政部（警政署
      保安組）查詢。」。
  (2)、本院嗣再以九十六年六月二十五日院信謹字第0960010721
      號函內政部警政署：「主旨：請查明附件所示槍枝，係屬
      槍砲彈藥刀械管制條例所指何類槍枝？說明：二、檢附貴
      局九十六年五月二十二日刑鑑字第0960062829 號函影本
      、九十二年四月二十九日刑鑑字第0920070689號槍彈鑑定
      書供參酌。」，據內政部以九十六年六月二十八日內授警
      字第0960871029函復本院稱：「說明：二、參據本部警政
      署刑事警察局92年4月29日刑鑑字第0920070689號槍彈鑑
      定書所載，送鑑手槍一枝（槍枝管制編號0000000000），
      係玩具廠商仿製之金屬槍身組合土造金屬槍管及滑套而成
      之改造手槍，機械性能良好，具殺傷力，認屬『槍砲彈藥
      刀械管制條例』第四條第一項第一款後段所稱之『其他可
      發射金屬或子彈具殺傷力之各式槍砲』；另送鑑三十八手
      槍一枝（槍枝管制編號0000000000），係模仿美國SMITH&
      WE SSON廠0.38吋轉輪手槍製造之仿造槍，其外型、材質
      、結構、性能及殺傷力，均與制式槍枝相似，認屬上開條
      例所稱之『手槍』。」。
（八）綜上所述，本件被告戊○○、丁○○、己○○、丙○○四
      人之犯行，因罪證明確，已堪認定，應予依法論科。
二、論罪部分：
（一）法條變更部分：
  、按被告戊○○、丁○○行為後，槍砲彈藥刀械管制條例業
      於九十四年一月二十六日修正公布，並自九十四年一月二
      十八日生效施行，修正前原九十年十一月十四日修正公布
      施行之槍砲彈藥刀械管制條例第八條與第十條、第十一條
      ，經合併修正移列為修正條文第八條，原條例第十、十一
      條刪除；修正前槍砲彈藥刀械管制條例第十一條第四項之
      未經許可持有可發射子彈具有殺傷力之各式槍砲罪，移至
      新法第八條第四項，除將舊法規定之『槍砲』修正為『槍
      枝』外，修正前之法定刑為「一年以上七年以下有期徒刑
      ，併科新臺幣七百萬元以下罰金」，修正後槍砲彈藥刀械
      管制條例第八條第四項則規定：「未經許可持有第四條第
      一項第一款所定其他可發射金屬或子彈具有殺傷力之各式
      槍枝者，處三年以上十年以下有期徒刑，併科新臺幣七百
      萬元以下罰金」，比較新舊法結果，以修正前之舊法對於
      被告戊○○、丁○○較為有利，依刑法第二條第一項但書
      規定，應適用修正前即九十年十一月十四日修正公布之槍
      砲彈藥刀械管制條例第十一條第四項之規定處斷。又九十
      四年一月二十六日修正公布，並自九十四年一月二十八日
      生效施行之上開條例，與修正前原九十年十一月十四日修
      正公布施行之條例第七條第四項並未變更，均為：「未經
      許，持有、寄藏或意圖販賣而陳列第一項所列槍彈藥者
      ，處五年以上有期徒刑，併科新台幣一千元以下罰金。」
      ，比較新舊法，其法定刑均相同，故無刑法比較對被告較
      有利或不利之問題，故此部分，應適用裁判時之規定。
  、又查被告行為後，刑法業於九十四年二月二日修正公布，
      九十五年七月一日起施行，且按行為後法律有變更者，適
      用行為時之法律，但行為後之法律有利於行為人者，適用
      最有利於行為人之法律，修正後刑法第二條第一項定有明
      文。此條規定係規範行為後法律變更所生新舊法律比較適
      用之準據法，本身尚無新舊法比較之問題，於新法施行後
      ，應一律適用新法第二條第一項之規定，為「從舊從輕」
      之比較，先予敘明。再按本次法律變更，比較時應就罪刑
      有關之共犯、未遂犯、想像競合犯、牽連犯、連續犯、結
      合犯，以及累犯加重、自首減輕暨其他法定加減原因（如
      身分加減）與加減例等一切情形，綜其全部罪刑之結果而
      為比較（最高法院九十五年五月二十三日九十五年度第八
      次刑庭會議決議參照）。另按行為後刑法條文經修正，惟
      無有利、不利情形，應適用裁判時法，亦即如新舊法處罰
      之輕重相同，即無比較適用之問題，非刑法第二條所指之
      法律有變更，即無該條之適用，應依一般法律適用原則，
      適用裁判時法（最高法院於九十五年十一月七日第二十一
      次刑事庭會議決議要旨參照）。查：
    １、查刑法第二十八條修正對共犯處罰之範圍，僅做文字修
        正，第四十七條雖有修正對累犯處罰之規定，然本案被
        告不論適用新法或舊法，均成立累犯，故上開條文修正
        對被告並無有利不利之情形可資比較，應適用裁判時法
        。
    ２、又依九十五年七月一日修正施行之刑法第三十三條第五
        款規定：「罰金：新臺幣一千元以上，以百元計算之。
        」，而新刑法施行法第一條之一第一項規定：「中華民
        國九十四年一月七日刑法修正施行後，刑法分則編所定
        罰金之貨幣單位折算為新臺幣。」，是被告行為後刑法
        分則編定有罰金刑者，較不利於被告，依刑法第二條第
        一項規定，亦應適用較有利於被告之行為時法律。
    ３、刑法第五十五條關於想像競合犯之規定，新法增列但書
        「不得科以較輕罪名所定最輕本刑以下之刑」，係科刑
        之限制，為法理之明文化，非屬法律之變更，自無新舊
        法比較之問題。
    ４、又被告行為後，刑法第五十六條連續犯之規定，業於九
        十四年一月七日修正公布刪除，並於九十五年七月一日
        施行，被告之上開犯行，因行為後新法業已刪除連續犯
        之規定，此刪除雖非犯罪構成要件之變更，但顯已影響
        行為人刑罰之法律效果，自屬法律有變更，依新修正之
        刑法第二條第一項規定，比較新、舊法結果，仍應適用
        較有利於被告之行為時法律即舊法論以連續犯。
    ５、又查，有關刑法第四十七條累犯之規定，與上述時間同
        ，亦已有修正，不論依修正前之刑法第四十七條，或修
        正後之刑法第四十七條第一項之規定，被告之行為如均
        構成累犯，對被告而言，並無有利或不利之情形，自不
        生新舊法比較之問題，應逕依修正後之刑法第四十七條
        ，論以累犯，並加重其刑。
    ６、又依修正後之刑法既已刪除牽連犯之規定，則所犯上述
        各罪應依數罪併罰之規定分論併罰。比較新舊法之規定
        ，修正後之規定並非較有利於被告，依刑法第二條第一
        項之規定，應適用行為時之法律，即適用修正前刑法第
        五十五條牽連犯之規定，從一重之罪處斷。
    ７、修正前刑法第五十一條規定：「數罪併罰，分別宣告其
        罪之刑，依左列各款定其應執行者：」，其中第五款規
        定：「宣告多數有期徒刑者，於各刑中之最長期以上，
        各刑合併之刑期以下，定其刑期。但不得逾二十年。」
       ，修正後刑法第五十一條第五款規定：「宣告多數有期
       徒刑者，於各刑中之最長期以上，各刑合併之刑期以下
       ，定其刑期。但不得逾三十年」，比較結果，修正後刑
       法並非較有利於被告，故應依修正前刑法，定其應執行
       之刑。
（二）所犯法條部分：
  、事實欄一部份：
    １、核被告戊○○、丁○○、己○○、丙○○所為，均係犯
        刑法第二百七十七條第一項之傷害罪（A8未告訴）、第
        三百五十四條之毀損器物罪。被告戊○○、丁○○、己○○另犯刑法第三百零二條第一項之妨害自由罪。被告
        丁○○持有不詳具殺傷力槍彈部分，則另犯九十年十一
        月十四日修正公布之槍砲彈藥刀械管制條例第十一條第
        四項之未經許可持有可發射子彈具有殺傷力之改造手槍
        罪、同條例第十二條第四項之未經許可持有子彈罪。
    ２、被告戊○○、丁○○、己○○、丙○○四人，與被告李
        勝川、李士弘、林千翔、高政陽就傷害、毀損（部分，
        被告戊○○、丁○○、己○○就妨害自由部分，各有犯
        意聯絡及行為分擔，均為共同正犯。被告戊○○、己○○、丙○○三人所犯上開傷害、毀損與妨害自由間，均
        具有方法結果之牽連關係，應從一重之妨害自由罪處斷
        。又被告丁○○以一行為同時持有改造槍枝、子彈，係
        以一行為同時觸犯未經許可持有可發射子彈具有殺傷力
        之改造手槍罪、未經許可持有子彈罪，為想像競合犯，
        依刑法第五十五條之規定，應從重依修正前槍砲彈藥刀
        械管制條例第十一條第四項之未經許可持有可發射子彈
        具有殺傷力之改造手槍罪處斷；被告丁○○所犯上開未
        經許可持有可發射子彈具有殺傷力之改造手槍罪與前開
        所犯傷害、毀損、妨害自由（含後述事實欄二、三所載
        之罪，另詳後述）等罪間，有方法結果之牽連關係，應
        依修正前刑法第五十五條牽廷犯之規定，從一重依九十
        年十一月十四日修正公布之槍砲彈藥刀械管制條例第十
        一條第四項之未經許可持有可發射子彈具有殺傷力之改
        造手槍罪處斷。又查被告丁○○前開持有之槍彈，其來
        源不明，且亦不明其係自何時起即開始持有，自不能認
        其此部分持有之行為，與其所犯之妨害自由等罪，係另
        行起意而需分論併罰，附此敘明。
  、事實欄二部分：
    １、核被告戊○○、丁○○、己○○、丙○○所為，均係犯
        刑法第三百零二條第一項之妨害自由罪。
    ２、被告戊○○、丁○○、己○○、丙○○及四名不詳姓名
        年籍之成年男子（其中一名綽號「蟾蜍」）、少年鄭○
        耀、陳○瑋、陳○榮間，有犯意聯絡及行為分擔，均為
        共同正犯。按刑法第三百零二條之妨害自由罪，原包括
        私行拘禁及以其他非法方法剝奪人之行動自由而言，所
        謂非法方法，當然包括強暴脅迫等情事在內。被告戊○○等人以辱罵、恐嚇等方式，脅迫A2上其等所駕駛之自
        小客車，剝奪行動自由，並於車程中，不斷展示攜帶之
        槍械，嚇稱：「槍漂不漂亮！要吃幾顆才夠！」等語，
        自屬包含於妨害A2 行動自由之同一意念中。縱被告戊○○等人所為，合於刑法第三百零五條之恐嚇危害安全
        罪，仍應視為剝奪行動自由之部分行為（參見最高法院
        74年臺上字第3404號判例意旨），公訴人認被告戊○○
        等人應另論恐嚇危害安全罪並與妨害自由罪有牽連關係
        ，尚有未洽。
    ３、少年鄭○賓為七十五年十一月八日出生，少年陳○瑋為
        七十五年三月二日出生，陳○榮為七十六年一月二十日
        出生，其等三人，行為時，均為十四歲以上未滿十八歲
        之少年，被告丁○○為六十一年年一月二十三日出生，
        戊○○為五十九年一月十七日出生，己○○為六十四年
        六月七日出生，在行為時，均為成年人，此有渠等之年
        籍資料在卷可稽，被告丁○○等三人與十四歲以上未滿
        十八歲之少年鄭○賓、陳○瑋、陳○榮共犯本罪，應依
        兒童及少年福利法第七十條第一項前段之規定，加重其
        三人之刑。
  、事實欄三部分：
    １、被告戊○○、丁○○雖已著手妨害A1自由行為之實施，
        惟因警車巡邏抵達現場，而放棄強押A1上車。核被告戊○○、丁○○所為，均係犯刑法第三百零條第三項、第
        一項之妨害自由未遂罪。被告戊○○、丁○○與某不詳
        姓名年籍之成年男子間，有犯意聯絡及行為分擔，均為
        共同正犯。
    ２、又按刑法第三百零二條第一項之妨害自由罪，原以強暴
        、脅迫為構成要件，因而致普通傷害，乃強暴、脅迫當
        然之結果，除另有傷害故意外，仍祇成立該條項之罪，
        無同法第二百七十七條第一項之適用（最高法院三十年
        上字第3701號判例意旨參照）。本件被告戊○○、丁○○係以強暴手段毆打A1欲強押上車，雖致A1因此受有傷
        害，乃該強暴之當然結果，應無另論傷害罪之餘地；再
        被告戊○○、丁○○在強押A1過程中，雖出言「如不上
        車，就要開下去！」等語，合於刑法第三百零五條之恐
        嚇危害安全罪構成要件，依上開判例意旨，仍應視為剝
        奪行動自由之部分行為，公訴人認此部分，被告戊○○
        、丁○○2人尚涉有刑法第二百七十七條第一項之傷害
        罪、第三百零五條之恐嚇危害安全罪，亦有未洽。
  、事實欄四部分：
    １、查本件扣案改造手槍、子彈，分別屬於槍砲彈藥刀械管
        制條例第四條第一項第一、二款所稱之槍砲及彈藥，被
        告戊○○係未經許可而持有。據內政部以九十六年六月
        二十八日內授警字第0960871029函復本院稱：「說明：
        二、據本部警政署刑事警察局92年4月29日刑鑑字第
        0920070689號槍彈鑑定書所載，送鑑手槍一枝（槍枝管
        制編號00000000 00），係玩具廠商仿製之金屬槍身組
        合土造金屬槍管及滑套而成之改造手槍，機械性能良好
        ，具殺傷力，認屬『槍砲彈藥刀械管制條例』第四條第
        一項第一款後段所稱之『其他可發射金屬或子彈具殺傷
        力之各式槍砲』；另送鑑三十八手槍一枝（槍枝管制編
        號00000000 00），係模仿美國SMITH& WE SSON廠0.38
        吋轉輪手槍製造之仿造槍，其外型、材質、結構、性能
        及殺傷力，均與制式槍枝相似，認屬上開條例所稱之『
        手槍』。」。
    ２、核被告所為，其未經許可持有三十八手槍一枝（槍枝管
        制編號00000000 00）部分，係犯槍砲彈藥刀械管制條
        例第七條第四項之未經許可持有手槍罪，公訴人就此部
        分之事實，漏未援引犯罪法條，惟本件公訴人在起訴之
        事實欄內已予詳載其犯罪事實，本院自得一併審判，於
        此敘明。其未經許可持有手槍一枝（槍枝管制編號0000
        000000）之其他可發射金屬或子彈具殺傷力之槍砲部分
        ，係犯修正前槍砲彈藥刀械管制條例第十一條第四項之
        未經許可持有其他可發射金屬或子彈具殺傷力之槍砲罪
        ；其非法持有子彈部分，係犯同條例第十二條第四項之
        未經許可持有子彈罪。
    ３、又被告戊○○以一行為同時未經許可持有均具殺傷力之
        仿BERETTA改造九二玩具手槍一支、仿SMITH＆WESSON轉
        輪三八手槍一支、九二手槍子彈一顆、三八手槍子彈四
        顆，為想像競合犯，應依刑法第五十五條想像競合犯之
        規定，從一重之未經許可非法持有手槍罪論處。
    ４、又查，本件被告戊○○帶警起出槍彈，是否應構成自首
        減輕要件部分，按刑法第六十二條之「自首」，需犯人
        「在犯罪尚未被發覺前」，向該管公務員「自承犯罪而
        接受裁判」，或向該管公務員「告知其犯罪，而不逃避
        裁判」，始該當該條之成立要件，此參見最高法院三十
        年上字第一四０號及六十三年台上字第一一０一號判例
        自明。查：
      I、查上開槍彈，雖非供被告等傷害、妨害自由所用之物
          ，然被告戊○○涉嫌持槍強押被害人，警員乃認被告
          戊○○涉嫌非法持有槍彈而對被告戊○○予以追查；
          被告自始至終均堅詞否認查獲之槍彈係其所有，或為
          其之持有藏放，並堅指係綽號「鮑魚清」之已去世之
          胡啟行犯前開妨害自由等罪時所持用及藏放，此參見
          被告戊○○之供述資料自明。
      II、本件上開槍彈雖係因被告戊○○之供述，及帶同承辦
          警員前往藏放地點，警方才得以起出，惟被告自始即
          無承認犯罪而接受此部分裁定之意。再者，本件係因
          被告戊○○涉嫌持槍強押被害人，罪嫌重大，警員乃
          認被告戊○○涉嫌非法持有槍彈而向被告戊○○追查
          ，被告始帶同警員前往藏匿處起出，經檢察官、原審
          本院以證據確實而認定被告有非法持有該槍彈之犯行
          ，並非因被告之「自首」而發覺其犯本罪，揆之前開
          說明，被告所為，要難以刑法自首之規定獲減輕其刑
          。
  、被告戊○○、丙○○、丁○○、己○○與已決被告李勝川
      、李士弘、林千翔、高政陽係先毆打A3、A4、A5、A9成傷
      後，見A1、A6、A8趕回，始又將A1、A6毆傷。因A3、A4、
      A5 、A9等人未經合法告訴，無法與被告李勝川等人傷害
      A1 、A6部份成立連續犯，則被告戊○○等人傷害A1、A6
      部份，應係以一行為同時觸犯對A1、A6之傷害罪，為想像
      競合犯，依刑法第五十五條規定，應從一重處斷。再被告
      丁○○先後剝奪A3、A4、A5、A9及A1、A6、A8以及A2行動
      自由、被告戊○○、己○○先後剝奪A1、A6、A8、A2行動
      自由（含剝奪A1行動自由未遂部分），均時間緊接，構成
      要件相同，顯係基於概括犯意為之，均應依連續犯規定論
      以妨害自由既遂一罪，並加重其刑。
  、被告丙○○、丙○○與已決被告李勝川、李士弘、林千翔
      、高政陽等人所犯傷害、毀損二罪間；被告戊○○、己○○所犯傷害、毀損、妨害自由三罪間，分別具有方法結果
      之牽連犯關係，應從一重論以妨害自由罪處斷。被告丁○○所犯未經許可持有可發射子彈具有殺傷力之改造手槍罪
      ，與所犯傷害、毀損、妨害自由罪間，有方法結果之牽連
      犯關係，應從一重論以未經許可持有可發射子彈具有殺傷
      力之改造手槍罪處斷。被告丙○○所犯傷害（已判決確定
      ）及妨害自由罪間，犯意各別，罪名不同，應分論併罰。
  、雖公訴人認被告戊○○未經許可持有手槍罪（公訴意旨認
      此部分係犯未經許可持有可發射子彈具有殺傷力之改造手
      槍罪）與上開傷害、毀損、妨害自由罪間具有方法結果之
      牽連關係，惟查，被告戊○○持有事實欄四之上開槍彈，
      並無證據證明係供本件犯行之用，自無方法結果之牽連關
      係，併此敘明。公訴意旨認事實欄四被告戊○○係犯未經
      許可持有可發射子彈具有殺傷力之改造手槍罪，不無誤會
      ，其起訴條應予變更。
  、按成年人與未滿十八歲之人共同實施犯罪者，少年事件處
      理法第八十五條第一項雖有加重其刑至二分之一之規定；
      然九十二年五月二十八日公布，同年月三十日生效之兒童
      及少年福利法第七十條第一項前段，就成年人與少年共同
      實施犯罪者，亦定有加重其刑至二分之一之明文，且同法
      第一條第二項復規定：「兒童及少年福利依本法之規定，
      本法未規定者，適用其他法律」之優先適用規定。查被告
      戊○○、丁○○、己○○，於行為時均為已滿二十歲之成
      年人，而少年鄭○耀、陳○瑋、陳○榮，在行為時係滿十
      四歲以上未滿二十歲之人，如前所述，被告戊○○、丁○○、己○○與少年鄭○耀、陳○瑋、陳○榮共同實施犯罪
      ，且行為後關於加重其刑應適用之法律，業因兒童及少年
      福利法之公布施行而有變更，該法第七十條第一項前段規
      定，較之少年事件處理法前開規定，並無更不利於行為人
      之情形，依刑法第二條第一項前段暨前引兒童及少年福利
      法第一條第二項之規定，本於後法優於前法之原則，自應
      優先適用兒童及少年福利法第七十條第一項前段分別加重
      其刑，公訴人仍請依少年事件處理法第八十五條第一項規
      定加重其刑，尚有未符。
  、又查A2係七十五年二月十五日出生，有年籍資料在卷可按
      。本件被告戊○○、丁○○、己○○就對A2犯刑法第三百
      零二條第一項之妨害自由罪部分，係故意對少年犯罪，被
      告此部分行為時之少年福利法與少年事件處理法第八十五
      條，對此均無加重處罰之規定，然被告行為後，原施行之
      少年福利法與兒童福利法，合併制定兒童及少年福利法，
      已如前述，依新法第七十條第一項規定：「成年人教唆、
      幫助或利用兒童及少年犯罪或與之共同實施犯罪或故意對
      其犯罪者，加重其刑至二分之一。」，增訂行為人故意對
      於少年犯罪，加重其刑至二分之一之規定，依上說明，被
      告戊○○、丁○○、己○○對A2犯刑法第三百零二條第一
      項妨害自由行為時之法律，無加重規定，較有利於被告，
      此部分自不得依制定在後之兒童及少年福利法之規定，加
      重被告刑罰。
  、被告戊○○前曾有過失致死、違反槍砲彈藥刀械管制條例
      、麻醉藥品管理條例、懲治盜匪條例等多項前科紀錄，最
      近一次於八十七年間因違反槍砲彈藥刀械管制條例，經原
      審判處有期徒刑一年六月確定，於九十年六月十四日假釋
      出獄，至同年十月三十日縮刑期滿執行完畢。再被告丁○○前曾有傷害、毀損、違反麻醉藥品管理條例等前科紀錄
      ，最近一次於八十六年間因傷害、毀損案件，經原審分別
      判處有期徒刑三月、二月，並定應執行有期徒刑四月確定
      ，於八十七年七月二十一日易科罰金執行完畢；有本院被
      告全國前案紀錄表各一份在卷可按。被告戊○○、丁○○
      前受有期徒刑執行完畢後，於五年以內再犯本件最重本刑
      為有期徒刑以上之罪，均為累犯，均應依刑法第四十七條
      規定加重其刑；就被告戊○○、丁○○妨害自由罪部分，
      並遞加重其刑。
三、撤銷改判及科刑部分：
（一）原審就被告丙○○、戊○○、丁○○、己○○等人論罪科
      刑，固非無見。惟查：被告戊○○等人被訴傷害被害人
      A3、A4、A5、A9、A8部份，因被害人等或未據告訴，或告
      訴已逾告訴期間，已如前述。原審未依程序優先原則說明
      不另為不受理判決，而為實體判決，顯有違誤。再被告
      戊○○事實欄四所示之非法持有槍枝部份，原判決未於犯
      罪事實記載具有殺傷力，且誤認係成立未經許可非法持有
      可發射子彈具有殺傷力之槍砲罪，尚有未洽。另被告丙○○妨害自由罪部份，被害人A1、A7 於偵查中證述，係
      屬被告以外之人於審判外之陳述，原判決採為被告論罪證
      據，未說明理由，亦有未當。戊○○就事實欄四所載部
      分，應成立修正前槍砲彈藥刀械管制條例第七條第四項之
      未經許可持有手槍罪，原審卻論以同條例第十一條第四項
      之罪，亦有未合。本件被告戊○○等四人上訴意旨，或否
      認犯罪，或指稱原審量刑過重，固均無理由，惟原判決關
      於被告丁○○、戊○○、己○○部分，及丙○○妨害自由
      部分，既有上開可議之處，自屬無可維持，自應就被告丁○○暨其執行刑部分，戊○○、己○○部分，及丙○○妨
      害自由自暨其執行刑部分，予以撤銷改判。
（二）爰審酌被告戊○○、丁○○、己○○、丙○○等人之生活
      狀況、智識程度，被告己○○前曾有殺人未遂、公共危險
      、違反槍砲彈藥刀械管制條例、懲治盜匪條例等前科紀錄
      ，最近一次於八十一年間，因殺人未遂案件，經原審判處
      有期徒刑二年八月確定；同年間，復因公共危險罪，經原
      審判處有期徒刑一年確定，二罪合併定應執行三年六月，
      於八十三年三月十一日假釋出獄，刑期至八十五年三月二
      十五日始屆滿；又於八十四年間之假釋期間內，因違反槍
      砲彈藥刀械管制條例，經原審判處有期徒刑六月確定；再
      於八十五年間因違反槍砲彈藥刀械管制條例、懲治盜匪條
      例案件，經原審分別判處有期徒刑一年、七年五月，嗣經
      原審定應執行有期徒刑八年八月，並撤銷前開假釋，接續
      執行殘刑一年十一月二十七日，至九十年九月七日縮短刑
      期假釋出獄，刑期至九十五年十一月二十三日始屆滿，竟
      於假釋期間內再度犯罪。同時審酌被告等強為人出頭鬧事
      之犯罪動機、目的、刺激、手段，被告戊○○、丁○○恃
      槍為重，足以嚴重破壞社會秩序及危害他人生命、身體、
      自由、財產安全，所生危害甚鉅，被告丁○○並曾於家樂
      洗衣店開槍示警，被告己○○並持某不詳槍械，恫嚇被害
      人，三人均惡性較重，被害人A1、A6所受傷害之程度，及
      被告等人犯罪後尚無悔意等一切情狀，分別量處如主文第
      二項至第五項所示之刑，被告戊○○部分，並定其應執行
      之刑各如主文第二項所示，被告戊○○、丁○○所處罰金
      刑部分並均諭知易服勞役之折算標準，以示懲儆。
（三）又立法院在九十六年六月十五日立法通過制定「中華民國
      九十六年罪犯減刑條例」，並經總統公佈，自同年七月十
      六日施行。依該條例第二條第一項規定：「犯罪在中華民
      國九十六年四月二十四日以前者，除本條例另有規定外，
      依下列規定減刑：一、死刑減為無期徒刑。二、無期徒刑
      減為有期徒刑二十年。三、有其徒刑、拘役或罰金，減其
      刑二分之一。」。本件被告戊○○、陳志宗、丙○○三人
      所犯刑法第三百零二條第一項妨害自由部分，均符合上開
      減刑條例之規定，應
      就被告戊○○所宣告之有期徒刑參年，減為有期徒刑壹年
      陸月；
      就被告己○○所宣告之有期徒刑貳年，減為有期徒刑壹年
      ；就被告丙○○所宣告之有期徒刑壹年貳，減為有期徒刑
      柒月。
（四）扣案仿BERETTA改造九二玩具手槍一支（槍枝管制編號：
      000 0000000號）、仿SMITH＆WESSON轉輪三八手槍一支（
      槍枝管制編號：0000000000號）、九二手槍子彈一顆（口
      徑9mm〈9×19mm〉）、三八手槍子彈四顆（口徑0.38吋、
      長38.8 mm），未經許可不得持有，均屬違禁物，應依刑
      法第三十八條第一項第一款規定宣告沒收。至另扣案九二
      手槍子彈一顆，為土造子彈不具殺傷力，自不得宣告沒收
      。至被告等人持以傷害、毀損之工具鋁棒、木棒、鐵棒等
      物，因未扣案，復無證據證明係屬被告等人所有，亦非必
      須沒收之物，故不宣告沒收，附此敘明。
Ｂ、不另為不受理部份：
一、公訴意旨另以：被告丁○○、林千翔、李士弘、高政陽、李
    勝川、戊○○、丙○○、己○○及姓名年籍不詳之成年男子
    約十餘人，於九十一年九月十二日晚上某時，由被告丁○○
    攜帶具殺傷力之手槍一支及子彈數顆；其餘被告則準備數量
    不詳之木棍、鋁棒、鐵棍等物，一同前往臺北縣淡水鎮○○
    路十七號家樂洗衣店，迨於當晚十時三十分許抵達時，先由
    被告丁○○開槍警告後，再由其餘被告分持木棍、鋁棒、鐵
    棍等物毆打A3、A4、A5、A9等人，致A4受有頭部外傷合併腦
    挫傷、顱骨線狀骨折、背部多處挫傷、背部3處撕裂傷、右
    手撕裂傷等傷害（A3、A5、A9未驗傷），並搗毀店內之玻璃
    、大門等設備，致令不堪使用，足生損害於A1。又被告戊○○、己○○另分持棍棒毆打A1、A6、A8身體，致A1受有右下
    肢鈍挫傷併撕裂傷、傷口感染、頭部外傷；A6受有雙下肢多
    處擦傷、右膝撕裂傷；A8受有頭部外傷、左肘挫傷、四肢多
    處擦傷等傷害，因認被告丁○○、戊○○、丙○○、己○○
    此部份涉有刑法第二百七十七條第一項之傷害罪嫌云云。
二、按告訴乃論之罪，其告訴應自得為告訴之人知悉犯人之時起
    ，於6個月內為之。得為告訴之人有數人，其1人遲誤期間者
    ，其效力不及於他人，刑事訴訟法第二百三十七條定有明文
    。又刑事訴訟法第三百零三條規定：「案件有下列情形之一
    者，應諭知不受理之判決：．．．三、告訴或請求乃論之罪
    ，未經告訴、請求或其告訴、請求經撤回或已逾告訴期間者
    。．．．」。因此，告訴乃論之罪，如未經告訴權人於法定
    期間內提出告訴，或告訴已逾期，法院應即諭知不受理判決
    。
三、經查：
（一）被害人A3就所受傷害部份，於九十一年十月二十八日警詢
      時未表告訴之意，僅稱「保留追訴權，希望警方早日將歹
      徒繩之以法」；迨於九十二年一月十日、九十二年一月二
      十七日、九十二年二月二十六日警詢時，及九十二年二月
      十日、九十二年五月二日偵查中，均未表告訴之意，有警
      詢筆錄、偵查筆錄在卷可稽，足見A3自九十一年九月十二
      日時起六個月內，均未對被告丁○○、林千翔、李士弘、
      高政陽、李勝川、戊○○、丙○○、己○○等人提出傷害
      罪之告訴。
（二）被害人A4就所受傷害部份，於九十一年十月二十八日警詢
      時未表告訴之意，僅稱「保留追訴權，希望警方早日將歹
      徒繩之以法」；迨於九十二年一月十日、九十二年一月二
      十七日警詢時及九十二年二月十日偵查中，均未表告訴之
      意，有警詢筆錄、偵查筆錄在卷可稽，足見A4 自九十一
      年九月十二日時起六個月內，均未對被告丁○○、林千翔
      、李士弘、高政陽、李勝川、戊○○、丙○○、己○○等
      人提出傷害罪之告訴。雖被害人A4於九十二年五月二日偵
      查中，表示告訴之意（見第728號偵查卷2第489頁），惟
      A4此時之告訴，距九十一年九月十二日案發時，已逾六個
      月告訴期間，此部份所為告訴，自非屬合法有效之告訴。
（三）被害人A5就所受傷害部份，於九十一年十月二十八日警詢
      時未表告訴之意，僅稱「希望可將這群幫派移送法辦，替
      我們主持公道」、「保留追訴權，希望警方早日將歹徒繩
      之以法」；迨於九十二年一月十日、九十二年一月二十七
      日警詢時及九十二年二月十日、九十二年五月二日偵查中
      ，均未表告訴之意，有警詢筆錄、偵查筆錄在卷可稽。足
      見A5自九十一年九月十二日時起六個月內，均未對被告丁○○、林千翔、李士弘、高政陽、李勝川、戊○○、丙○○、己○○等人提出傷害罪之告訴。
（四）被害人A8就所受傷害部份，於九十一年十月二十八日警詢
      時未表告訴之意，僅稱「保留追訴權，希望警方早日將歹
      徒繩之以法」；迨於九十二年五月二日偵查中，表示不提
      出告訴，有警詢筆錄、偵查筆錄在卷可稽。足見A8自九十
      一年九月十二日時起六個月內，均未對被告丁○○、林千
      翔、李士弘、高政陽、李勝川、戊○○、丙○○、己○○
      等人提出傷害罪之告訴。
（五）被害人A9就所受傷害部份，於九十一年十月二十八日警詢
      時未表告訴之意，僅稱「保留追訴權，希望警方早日將歹
      徒繩之以法」，迨於九十二年五月二日偵查中，亦未表告
      訴之意，有警詢筆錄、偵查筆錄在卷可稽。足見A9自九十
      一年九月十二日時起六個月內，均未對被告丁○○、林千
      翔、李士弘、高政陽、李勝川、戊○○、丙○○、己○○
      等人提出傷害罪之告訴。
（六）綜上所述，被害人A3、A4、A5、A8、A9既未提出告訴；或
      告訴已逾期，被告丁○○、林千翔、李士弘、高政陽、李
      勝川、戊○○、丙○○、己○○等人此部份自應為不受理
      之判決。惟此部份傷害犯行與被告等人傷害A1、A6部份有
      連續犯裁判上一罪關係，故不另為不受理之諭知。
Ｃ、不另為無罪諭知部分：
一、公訴意旨另以：
（一）被告銀忠平（綽號王凱）、戊○○（綽號檳榔宗）於七十
      三年間，曾參與前由唐重生領導之「北聯幫」犯罪組織，
      嗣於八十六年一月間，分別向臺北市政府警察局北投分局
      、臺北市政府警察局刑事警察大隊，辦理解散、脫離該犯
      罪組織之登記，經臺灣士林地方法院檢察署以86年度偵字
      第2517號及86年度偵字第2518號為不起訴處分確定。惟被
      告銀忠平、戊○○因近年傳統「北聯幫」已名存實亡，見
      有機可乘，遂於九十一年六月間某日，在臺北市北投區北
      投捷運站前某餐廳內，由被告銀忠平宣布成立「北聯幫北
      總會」（下簡稱「北總會」）並自任會長，被告戊○○任
      副會長，共同操縱、指揮「北總會」，成員有被告陳建國
      、己○○、丙○○、李勝川、丁○○（綽號賓哥）、「猛
      哥」等幹部。被告丁○○另擔任「北總會」總護法，負有
      保管「北總會」槍枝及吸收組織成員等任務。丁○○曾分
      別於91年7月、10月間，吸收臺北縣淡水地區之少年鄭○
      耀、陳○瑋（均另由少年法庭審理中）加入「北總會」。
      該會成員平日擁槍自重，恃藉「北總會」勢力從事恐嚇、
      毀損、傷害等不法行為，係具有內部管理結構之集團性、
      脅迫性、暴力性犯罪組織。並為前述事實欄一、二、三所
      述之犯罪事實，因認被告戊○○係犯組織犯罪防制條例第
      三條第一項前段之發起、主持、操縱或指揮犯罪組織罪；
      被告己○○、丁○○、丙○○，均係犯同條例第三條第一
      項後段之參與犯罪組織罪，被告戊○○、丁○○另吸收未
      滿十八歲之人加入犯罪組織，應依同條例第四條第三款規
      定，加重其刑。
（二）緣被告林千翔因誤認友人張建宏遭A1友人欺負，於九十一
      年九月十二日晚上，邀約具有傷害、毀損、妨害自由犯意
      聯絡之被告李士弘、高政陽、李勝川等人，並委請被告李
      勝川邀集「北總會」成員前往助勢，至臺北縣淡水鎮○○
      路十七號A1經營之家樂洗衣店，欲共同教訓A1 。被告李
      勝川於當日晚上隨即將上情告知「北總會」副會長戊○○
      。被告銀忠平、戊○○為擴張「北總會」勢力，乃率同具
      有傷害、毀損、妨害自由、違反槍砲彈藥刀械管制條例犯
      意聯絡之該組織成員即被告陳建國、丁○○、己○○、丙○○及不詳姓名人士十餘人，分持事先準備具有殺傷力之
      貝瑞塔九二手槍一支（槍枝管制編號0000000000）、不詳
      手槍二支及數量不詳之子彈數顆、木棍、鋁棒、鐵棍等物
      ，分乘廂型車、自小客車及十餘輛機車，在臺北縣淡水鎮
      ○○○道、水源街口與被告李勝川等人會合後共同前往。
      嗣於當日晚上十時三十分許，被告銀忠平、戊○○、陳建
      國、丁○○、己○○、丙○○、李勝川、林千翔、李士弘
      、高政陽等人抵達「家樂洗衣店」後，丁○○即持所攜帶
      之貝瑞塔九二手槍一支（槍枝管制編號00 00000000），
      先朝店內之天花板射擊子彈一發，喝令店內員工A3、A4、
      A5、A9等人不准動，以此方式限制上開員工之行動自由。
      其餘人員即分持木棍、鋁棒、鐵棍等物，毆傷店內員工A4
      等人，砸毀店內之玻璃、大門等設備。隨後返回之A1、A6
      、A8，甫至店門口亦遭被告丁○○、陳建國等人持槍威嚇
      並持棍棒毆傷倒地。致A1受有右下肢鈍挫傷併撕裂傷、傷
      口感染、頭部外傷等傷害，A4受有頭部外傷合併腦挫傷、
      顱骨線狀骨折、背部多處挫傷、背部3處撕裂傷等傷害，
      A6受有雙下肢多處擦傷、右膝撕裂傷等傷害，A8 受有頭
      部外傷、左肘挫傷、四肢多處擦傷等傷害，亦致店內玻璃
      、大門等設備不堪使用，足生損害於A1。被告戊○○等人
      砸傷於離去前，復以言詞恐嚇A1不得報警，致A1心生畏懼
      等語。因認被告戊○○、己○○、丙○○均涉有槍砲彈藥
      刀械管制條例第十一條第四項、第十二條第四項之罪；丙○○均涉有刑法第三百零二條第一項之妨害自由罪嫌；被
      告戊○○、丁○○、己○○、丙○○等人另犯恐嚇危害安
      全罪嫌。
（三）「北總會」成員鄭○耀因其高中同學陳○瑋，與A2發生爭
      執，鄭○耀即邀約陳○瑋加入「北總會」，由「北總會」
      成員代陳○瑋處理解決爭執。陳○瑋乃於九十一年十月十
      一日加入「北總會」，與鄭○耀同屬總護法即被告丁○○
      之小弟。陳○瑋加入北總會後，被告戊○○即於九十一年
      十月十三日晚上，率同具妨害自由、違反槍砲彈藥刀械管
      制條例共同犯意聯絡之成員即被告丁○○、己○○、丙○○及少年鄭○耀、陳○瑋、陳○榮（另移由少年法庭審理
      ）及不詳姓名年籍男子共十一人，由被告戊○○、己○○
      各攜帶不詳槍枝一支，被告丁○○攜帶上開具有殺傷力之
      貝瑞塔九二手槍一支（槍枝管制編號0000000000）、裝有
      滅音器之不詳槍枝一支及數量不詳之子彈數顆，先在臺北
      市○○區○○街「雅芳檳榔攤」前集合，再分別駕駛三部
      自小客車，繞行臺北縣淡水地區尋找A2藉故挑釁。嗣於當
      日晚上十一時許，陳○瑋在臺北縣淡水鎮○○○路○段二
      四七巷八十號前發現A2行蹤，戊○○即命被告己○○、丁○○下車，持槍抵住A2身體，並以「如不上車就要將你的
      腳打斷」等語恐嚇，將A2強押上車，被告丙○○及少年鄭
      ○耀、陳○瑋、陳○榮等人則在旁把風助勢。被告戊○○
      、己○○在車上控制A2時，復以不斷展示所攜帶之槍枝及
      裝填子彈，並以：「槍漂不漂亮，要吃幾顆才夠」、「幹
      你娘，你是看不起我們北總會的人是不是」等語，恐嚇A2
      ，致「A2」心生畏懼。被告戊○○為擴張「北總會」在淡
      水地區之不法勢力範圍，隨後將A2帶往A10即「阿和師」
      所經營之「大和國術館」，被告戊○○等人到達後，大聲
      斥喝「阿和師」稱：「你是如何管教你的小孩的，你們是
      看不起我們北總的人嗎？這個陳○瑋是我們北總會的人，
      今後如果他在淡水出面就代表我們北聯幫北總會」、「從
      今天起我們北總會要在你們淡水鎮插旗子，你們要配合我
      們」等語後離去。因認被告戊○○、己○○、丁○○、丙○○亦涉有槍砲彈藥刀械管制條例第十一條第四項、第十
      二條第四項之罪、刑法第三百零五條之恐嚇危害安全罪嫌
      。
（四）被告戊○○、陳建國、丁○○共同承前開傷害、妨害自由
      、違反槍砲彈藥刀械管制條例之概括犯意聯絡，於九十一
      年十月二十三日晚上九時三十分許，由被告戊○○駕駛陳
      建國之車牌號碼P8─8608號自小客車，持事先準備之具有
      殺傷力之貝瑞塔九二手槍一支（槍枝管制編號0000000000
      ）、三八手槍一支（槍枝管制編號0000000000）、不詳之
      手槍一支及數量不詳之子彈數顆，見Al在臺北縣淡水鎮○○路與水源街口「萊爾富」超商附近，被告丁○○與陳建
      國即下車，由被告丁○○持上開具有殺傷力之不詳手槍一
      支，對空擊發子彈一顆，並持該手槍抵住Al身體，恐嚇稱
      「如不上車，就要開下去」等語，欲將Al強押上車，因Al
      恐遭不測，奮力抵抗，被告陳建國、丁○○為使Al就範，
      即分別以槍柄、徒手聯手毆打Al身體多處，致A1受有頭部
      外傷、頸部挫傷、左臂挫傷、前胸挫傷、背部挫傷等傷害
      。嗣被告戊○○等人見據報前往處理之臺北縣政府警察局
      淡水分局巡邏車駛至，始迅速駕車逃離現場。因認被告戊○○、丁○○亦涉犯槍砲彈藥刀械管制條例第十一條第四
      項、第十二條第四項之罪嫌。
二、按犯罪事實應依證據認定之，無證據不得認定犯罪事實，刑
    事訴訟法第154條第2項定有明文。另按事實之認定，應憑證
    據，如未能發現相當證據，或證據不足以證明，自不能以推
    測或擬制之方法，為裁判基礎；且被告否認犯罪事實所持之
    辯解，縱屬不能成立，仍非有積極證據足以證明其犯罪行為
    ，不能遽為有罪之證明；檢察官就被告犯罪事實，應負舉證
    責任，並指出證明之方法，倘其所提出之證據，不足為被告
    有罪之積極證明，或其指出證明之方法，無從說服法院以形
    成被告有罪之心證，基於無罪推定之原則，自應為被告無罪
    判決之諭知，最高法院30年度上字第1831號判例、40年臺上
    字第86號判例、92年臺上字第128號判例分別著有明文可資
    參照。
三、本院查：
（一）公訴人認被告戊○○另涉犯組織犯罪防制條例第三條第一
      項前段之發起、主持、操縱或指揮犯罪組織罪；被告己○○、丁○○、丙○○，則均另犯同條例第三條第一項後段
      之參與犯罪組織罪嫌，無非以被告丙○○之供述、證人鄭
      ○耀、陳○瑋之陳述及丙○○、鄭○耀所繪製之北聯幫北
      總會組織系統表各一份為論據。惟查：
  、按違反組織犯罪防制條例之罪，訊問證人之筆錄，以在檢
      察官或法官面前做成，並經踐行刑事訴訟法所定訊問證人
      之程序者為限，始得採為證據，組織犯罪防制條例第十二
      條定有明文，為刑事訴訟法之特別規定，自應優先適用。
  、被告丙○○雖於警詢、偵查中供稱：「我於九十一年八、
      九月間，在臺北市北投區捷運站前某海產店加入北聯幫北
      總會，當日係由被告丁○○邀約前往聚餐，當場王凱即宣
      佈成立北聯幫北總會並自稱為會長、綽號檳榔宗（即戊○○）為副會長，當天尚有己○○、猛哥、李勝川、鄭○耀
      、陳○瑋、林千翔及其他不詳姓名年籍之人等共十餘人參
      加。」（見第278號偵查卷1第249至250頁警詢筆錄）、「
      我於九十一年八、九月間在海產店加入北總會，目的是要
      做工程，因為王凱經營裝潢公司，要大家互相支援，不知
      會長如何選出，吃飯時，他們說王凱是會長、戊○○是副
      會長，因為我與己○○、丁○○、李勝川等人是好友，所
      以才加入。」云云（見同上卷第283至284頁）；惟被告丙○○於原審審理時則否認上情，且被告丙○○偵查錄音帶
      品質不良，無法聽到聲音（見原審92年度重訴字第13號卷
      2 第9頁92年12月3日勘驗筆錄），亦未具結，依司法院大
      法官會議釋字第582號解釋及上開說明，被告丙○○於警
      詢、偵查中對於加入北聯幫北總會情節之供述並無證據能
      力。再被告丙○○於警詢時所繪製之北聯幫北總會組織系
      統表（見同上卷第253頁），屬於審判外之書面陳述，亦
      無證據能力。
  、同案少年鄭○耀雖於警詢供稱：「我是於公祭場合遇見被
      告丁○○（賓哥），賓哥自稱是北總會總護法，對我說以
      後遇事就可以挺我，自那天起就開始跟著賓哥，賓哥說對
      外可以報北聯幫北總會名號，我所繪製組織圖係賓哥說的
      ，不清楚入會有什麼幫規，只說有事可以找他，他們有時
      會開會決定到哪去玩。」（見同上卷第80頁反面、原審92
      年度重訴字第13號卷2第349至351頁92年11月20日準備程
      序暨勘驗筆錄）等語；少年陳○瑋於警詢則供稱：「我是
      於九十一年十月十三日二十時許，在淡水鎮○○○路○段
      二四七巷八十號夥同我加入之不法幫派組合『北聯幫淡水
      區北總會』，我們均簡稱為『北總會』之成員，計有副會
      長戊○○〈年籍略〉、幹部丙○○〈年籍略〉、丁○○〈
      年籍略〉、己○○〈年籍略〉及成員鄭○賓〈年籍略〉、
      陳○榮及．．．綽號『蟾蜍』等人，持數把不知其名之銀
      色等手槍強押A2，並出言恐嚇A2等人不要與我們『北總會
      』作對，否則要將A2幹掉，要其好看。因我與被害人A2為
      國中同學，而日前則因細故與他發生爭吵雙方即不歡而散
      後，為此即種下與他2人之仇怨，才要夥同他人強押被害
      人A2，後來我將整件事告訴我同為惇敘高工同學鄭○賓，
      鄭○賓則邀約我一同加入右述不良幫派『北總會』，並告
      訴我加入後再找幫內之右述戊○○等成員替我向被害人討
      回公道。」云云（見第728號偵查卷1第105頁）；惟少年
      二人此部分供述，並非在檢察官或法官面前做成，自無證
      據能力。至鄭○耀於警詢所繪製之北聯幫北總會組織系統
      表（見同上卷第92頁），屬於審判外之書面陳述，亦無證
      據能力。
  、按組織犯罪防制條例第三條第一項之發起、主持、操縱或
      指揮犯罪組織罪，除須其行為人有發起、主持、操縱或指
      揮一定組織之舉動外，更須證明該組織係犯罪組織；而所
      謂犯罪組織，參照刑法第一百五十四條第一項規定，應認
      係以犯罪為宗旨之組織結社，即其結社係以妨害公共安寧
      秩序及其他某種類之犯罪為目的者而言（最高法院27年上
      字第2118號判例意旨參照）。次按所謂犯罪組織，係指三
      人以上，有內部管理結構，以犯罪為宗旨或以其成員從事
      犯罪活動，具有集團性、常習性及脅迫性或暴力性之組織
      ，組織犯罪防制條例第2條亦載有明文。亦即組織性犯罪
      ，因其平日有一定職務分派結合，彼此間依照職務大小服
      從指示，以動員組員達成行動目的，此為必然之理，與「
      聚眾」最大之不同點在於組織之嚴密性。
  、訊據被告戊○○、丁○○、己○○、丙○○等人均堅決否
      認有發起、主持、操縱或指揮、加入北聯幫北總會，被告
      戊○○辯稱：九十一年六月間，我與被告丁○○及一些朋
      友在鵝肉攤飲酒聊天，被告銀忠平恰好經過過來聊了一下
      ，當天雖有聊到以前唐重生的北總會，由於我曾跟過唐重
      生，大家即開玩笑起鬨由我擔任副會長、銀忠平擔任會長
      ，但我並未答應，銀忠平亦說不要開這玩笑等語。
  、經查：少年鄭○耀於少年法庭調查時供稱：「．．．賓哥
      有說他是北聯總護法，我算是他的小弟，沒有入幫的儀式
      ，只是口頭上這樣講，．．．」（見原審法院少年法庭92
      年度少護字第77號卷第126頁）等語。而少年鄭○耀雖於
      偵查中結稱：「我有參與九十一年十月十三日淡水忠義堂
      一案，當天是陳○瑋與人吵架，打電話給我請我幫忙，所
      以我找丁○○幫忙，丁○○說陳○瑋不是『公司』的人，
      要我勸陳○瑋加入公司才能幫他，陳○瑋後來有答應，加
      入只有以口頭向丁○○說『我跟你』即算是加入，公司是
      指北聯幫北總會。．．．戊○○．．．聽人說他是北聯幫
      副會長。．．．．我沒有加入公司，是一次公祭時遇到丁○○，他說以後有事找他即可，讓我不會被欺負，他叫我
      『小阿賓』，而他是『大阿賓』。我在公司沒有擔任職務
      ，丁○○是總護法，我只是跟著他。組織表是我畫的，我
      沒有見過王凱。丁○○在公祭時自己告訴我他是總護法。
      戊○○是副會長是我被查獲後警方告訴我的，丁○○沒有
      說過。」（見第728號偵查卷1第214 頁至第217頁）等語
      ，足見所謂「北聯幫北總會」及內部組織，無非係被告丁○○告知鄭○耀而來，鄭○耀亦自承未見過被告銀忠平，
      復無入會儀式，除被告丁○○外，鄭○耀並無接受被告銀
      忠平、己○○、丙○○、陳建國、李勝川等人之指揮。鄭
      ○耀所稱「北聯幫北總會」，並非親聞所見，要屬傳聞，
      而被告丁○○既否認上情，自難僅憑鄭○耀偵查中之證詞
      ，即認被告丁○○等人有主持、發起「北聯幫北總會」之
      犯罪組織。
  、本件被告戊○○、丁○○、己○○、丙○○等人，僅犯罪
      事實欄一部份，多數被告曾參與鬧事，其餘關於事實欄二
      、三部分，均僅其中部分被告參與，三次犯行均有參與者
      ，僅被告戊○○及丁○○。其中事實欄一、三部分均係針
      對被害人A1，顯見係個別突發性之案件，並無集團性、常
      習性之情事，與組織犯罪無涉。
  、綜上所述，依卷內事證，顯無證據證明被告等人確有成立
      所謂「北聯幫北總會」之組織，及被告等人於該組織之職
      位及執掌內容。且依常情判斷，倘被告確有成立該犯罪組
      織，必會舉行相關儀式，以示慎重，並公布幫規、戒條等
      以茲遵行，設置堂口（即聯絡處），供幫眾聚集聯絡議事
      之用，此為認定有無內部管理結構之重要依據，均未見公
      訴人舉證以實其說，並僅單憑被告丙○○、少年鄭○耀所
      繪製之北總會組織架構圖，即遽認該犯罪組織存在，要屬
      速斷。至被告李勝川、李士弘、林千翔、戊○○、丁○○
      、己○○、丙○○雖經內政部警政署刑事警察局認定為列
      管之幫派分子，然其列管之原因即為本案之犯罪事實，時
      間亦在案發後，此外別無其他原因遭列管，有內政部警政
      署刑事警察局九十四年一月十四日刑檢字第0940007512號
      函暨檢送之銀忠平等十人幫派分子基本資料表一份附卷可
      按（見原審93年度重訴字第2號卷一第179、180頁），亦
      難憑此函文即認被告等人有發起、主持、指揮、操縱或參
      加犯罪組織。況按幫派組織嚴密，具隱密性，警察機關於
      查緝上雖有相當之困難度，但對於此種集團犯罪之偵查，
      本來即須作長期之監控、蒐證，有必要時亦可依法監聽、
      照相、錄影，以蒐集幫派組成份子之不法活動證據，作為
      將來法庭上舉證之用。綜上所述，依現存證據顯示，本件
      犯罪事實，應屬單一衝突，並無集團性、常習性，或因聚
      集眾人鬧事，致遭非議，然因無嚴密之組織性，核與犯罪
      組織無涉。
（二）公訴人認被告戊○○、丁○○、己○○、李勝川、丙○○
      亦分別涉有槍砲彈藥刀械管制條例第十一條第四項、第十
      二條第四項之罪嫌部份：
  、按槍砲彈藥刀械管制條例所稱之槍砲，係指火砲、肩射武
      器、機關槍、衝鋒槍、卡柄槍、自動步槍、普通步槍、馬
      槍、手槍、鋼筆槍、瓦斯槍、麻醉槍、獵槍、空氣槍、魚
      槍、改造模型槍及其他可發射金屬或子彈具有殺傷力之各
      式槍砲；所稱之彈藥，亦指前款各式槍砲所使用之砲彈、
      子彈及其他具有殺傷力或破壞性之各類炸彈、爆製物，該
      條例第四條第一款、第二款定有明文。
  、證人A1於偵查中雖證稱：扣案槍枝照片是貝瑞塔手槍，因
　　　指得我很近，所以我看得很清楚，至於左輪槍我沒見過。
  　　另在10月23日則不是這枝，像是書上的『沙漠知音』九○
    　手槍，握把是紅色，扳機是鮮紅色。（見第728號偵查卷2
      第481頁）；證人A6於偵查中證稱：扣案槍枝照片2張是小
      92 貝瑞塔形式槍枝，顏色也相符，3支槍同樣型式，左輪
      手槍則沒有看過。（見同上卷第494 頁）；證人A9於偵查
      中證稱：扣案槍枝照片2 張不是左輪槍，類似下面那張照
      片92手槍。（見第728號偵查卷2 第480頁）。證人A5於原
      審結稱：「問：〈提示92偵字第728號卷2第457頁〉這2張
      槍枝之照片，與你當天所看到的顏色、外型是否相同？）
      不清楚。」（見原審93年度重訴字第2 號卷1第163頁）；
      證人A3於原審結稱：「（問：〈提示92偵字第728號卷2第
      457頁2把手槍照片〉，與當天在洗衣店看到的是否相同？
      ）只有下面那1把一樣。」（見原審93年　度重訴字第2號
      卷1 第190至191頁）；證人A6於原審結稱：「（問：〈提
      示92偵字第728號卷2第457頁〉，是哪壹把？）下面那1把
      。」（見原審93年度重訴字第2 號卷1第203頁）；證人A7
      於原審結稱：「（問：〈提示92偵字第728號卷2 第457頁
      〉，是哪壹把？）下面這1 把。」（見原審93年度重訴字
      第2 號卷1第211頁）。上開證人固於偵查中及原審經由提
      示扣案槍枝照片指認，然該等槍枝既未查扣，證人等既未
      親眼檢視，自不得僅憑照片外觀，即認定係案發時被告等
      人所持用之槍枝。
  、查上開扣案仿BERETTA改造92玩具手槍1支（槍枝管制編號
　　　：0000000000號）、仿SMITH＆WESSON轉輪38手槍1支（槍
  　　枝管制編號：0000000000號）、92手槍子彈 2顆、38手槍
　    子彈 4顆，係由被告戊○○帶領警方人員前往臺北市○○
      區○○路21巷30號旁竹林內起獲，被告戊○○辯稱該槍械
      為胡啟行所藏放，並未指稱係供被告等人在本案所持用之
      槍械，而本案事發後，被害人A1於91年10月11日、同年月
      24日、A2於同年月24日分別向警報案並製作筆錄，惟迄92
      年1月9日始傳訊同案少年鄭○耀、陳○瑋二人，翌（10）
      日始傳訊被告戊○○、陳建國等人，並搜索被告等人住處
      、交通工具等，均未能發現及查扣任何槍彈，自無證據足
      以佐證被害人依扣案槍械照片指認為真實。
  、事實欄一部份，僅能證明當時被告丁○○所持用往天花板
      射擊之槍彈具殺傷力，至於究竟係何槍械，因未即時扣案
      無法證明。又被害人A1、A6、A8雖指稱當場有看到3把槍
      ，惟除被告丁○○所持用可認定具殺傷力外，其餘槍械均
      未扣案。而事實欄二部分，被告丁○○等人於恐嚇及剝奪
      A2行動自由時，除故意展示槍枝或裝填子彈、安裝滅音管
      等動作外，並未實際射擊等情，亦經A2、少年陳○瑋、鄭
      ○賓陳明在卷。事實欄三部分，被告丁○○固有對空鳴一
      響，惟並未扣得彈殼或槍械等物，是否為真槍亦不得而知
      ，均尚無法得知該等槍彈之性能如何，而坊間仿各式手槍
      製造之玩具槍、子彈、配件等，所在多有，如未能細辨，
      其外觀多幾可亂真，究竟被告丁○○等人於本件犯行所持
      用之手槍、子彈，是否具有殺傷力，或為被告等於其他犯
      行中所持有、射擊之槍彈，均無積極證據足以認定。
  、綜上所述，公訴人所舉之證據，尚無法證明被告戊○○、
      丁○○、己○○、李勝川、丙○○就前揭各該部分亦持有
      具殺傷力之槍彈，自不得論以槍砲彈藥刀械管制條例第11
      條第4項、第12條第4項之罪。至被告丁○○於事實欄一所
      單獨持用之某不詳具殺傷力槍彈，被告戊○○、己○○、
      李勝川等人均辯稱不知情，被告丁○○亦否認持槍，並無
      任何證據證明其他被告與之有何犯意聯絡，亦難認有共同
      持有之情事。
（三）公訴人認被告李勝川、林千翔、李士弘、高政陽、丙○○
      亦均涉有刑法第三百零二條第一項之妨害自由罪嫌部份：
  、按共犯之成立，除共同實施犯罪行為者外，其就他人之行
      為負共犯之責者，以有意思聯絡為要件，若事前並未合謀
      ，實施犯罪行為之際，又係出於行為者獨立之意思，即不
      負共犯之責（最高法院19年上字第694號判例意旨參照）
      。
  、查本件起因於被告林千翔之友人張建宏與A1間之糾紛，遂
      邀集朋友李勝川、李士弘、高政陽等人前往家樂洗衣店理
      論欲討回公道，林千翔雖請李勝川找人前往壯聲勢，李勝
      川並邀約丁○○、戊○○、己○○、丙○○等人一同前往
      ，然對於丁○○獨自攜帶槍械乙情，並無證據證明被告李
      勝川、林千翔、李士弘、高政陽等人知情，被告等人亦均
      未供稱事前已就妨害被害人自由之事相互謀議，且被告李
      勝川、林千翔、李士弘、高政陽、丙○○均未持槍恐嚇被
      害人，自不得以被告丁○○持槍往天花板射擊恫以「不准
      動！」及被告丁○○持前開槍械與戊○○、己○○持不詳
      槍枝喝令A1、A6、A8「蹲下不准動！」等情，即認被告李
      勝川、林千翔、李士弘、高政陽、丙○○就該妨害自由部
      分有犯意聯絡可言；亦不能因在場之被告丁○○、戊○○
      、己○○出於獨立妨害自由之行為，亦認定被告李勝川、
      林千翔、李士弘、高政陽、丙○○共犯該罪。
（四）公訴人另以：戊○○等人砸傷於離去前，復以言詞恐嚇A1
      不得報警，致A1心生畏懼，因認被告戊○○、丁○○、己○○、丙○○另涉犯刑法第三百零五條之恐嚇危害安全罪
      嫌云云。然查：
  、證人A1於警詢雖曾指稱：隨後該北聯幫派不良份子恐嚇不
      得報警並揚長而去（見他字卷第18頁至第19頁），惟嗣後
      警詢、偵查及原審中並未曾提及此一犯罪事實（見第728
      號偵查卷1第116頁至第117頁、第13 6頁至第139頁、第
      256頁至第257頁、第314頁至第315頁；卷2第471頁、第
      481頁至第482頁；他字卷第148頁至第151 頁；原審卷1第
      263頁至第279頁）。而被告等人均否認有出言恐嚇之事，
      自不得僅依A1於警詢1次指述，即認被告等人有該部份犯
      行。又A1於警詢雖曾指稱：銀忠平於槍擊案發後，有無恐
      嚇我不得報案，案發後警方於92年6月9日查獲北總會副會
      長戊○○等不良份子後，綽號「一生」男子傳話給我說，
      北總會會長「王凱」要我與他們配合，如果被捕成員有差
      錯，就不會放過我，要讓我好看。銀忠平即「王凱」共恐
      嚇我3次，其間沒有其他暴力行為（見第3264號偵查卷第8
      頁），惟所謂事後恐嚇之事實，未據起訴，且A1係轉述聽
      聞「一生」審判外之陳述，屬傳聞證據，並無證據能力。
  、又證人A3、A4、A5、A6、A7、A8雖於警詢時亦均陳稱：隨
      後該北聯幫派不良份子恐嚇不得報警並揚長而去（見他字
      卷第36頁、第42頁、第48頁、第54頁、第60頁、第66頁）
      ，惟該等證人筆錄所載，均一字不差，且上開證人筆錄與
      A1筆錄之內容均以電腦打字為之，內容多屬雷同，顯然係
      以其中1份重複複製而成，自難信為真實。況上開被害人
      既均被恐嚇不得報警，公訴人卻僅認定被告戊○○等人僅
      恐嚇A1；且被告等人亦無可能異口同聲恐嚇，究竟係何被
      告出言此語，被告等人如何有犯意聯絡？均未經公訴人舉
      證證明，此部分犯罪事證顯然不明。
四、綜上所述，公訴人所舉之證據不能證明被告戊○○、丁○○
    、己○○、李勝川、林千翔、李士弘、高政陽、丙○○涉有
    各該部分之犯行，原應為無罪之諭知，惟公訴人認此部分與
    前開有罪部分分別有連續犯及牽連犯裁判上一罪關係，爰均
    不另為無罪之諭知。
Ｄ、本件另被告李勝川、李士弘、林千翔、高政陽、銀忠平、陳
    建國等六人，或經判處罪刑，或經判無罪或公訴不受理確定
    ，並此敘明，
Ｅ、據上論斷，應依刑事訴訟法第三百六十九條第一項前段、第
    三百六十四條、第二百六十九條第一項前段，槍砲彈藥刀械
    管制條例第七條第四項，修正後槍砲彈藥刀械管制條例第十
    一條第四項、第十二條第四項，兒童及少年福利法第七十條
    第一項前段，刑法第十一條前段、第二條第一項、第二十八
    條、第三百零二條第一項、第二百七十七條第一項、第三百
    五十四條、第五十五條、第四十七條、第四十二條第二項、
    第三十八條第一項第一款，修正前刑法第五十六條、第五十
    一條第五款，罰金罰鍰提高標準條例第一條前段、第二條（
    修正前），現行法規所定貨幣單位折算新台幣條例第二條，
    判決如主文。
本案經檢察官邱美育到庭執行職務。
中　　華　　民　　國　　96　　年　　10　　月　　9 　　日
                  刑事第三庭審判長法  官  許國宏
                                  法  官  楊貴志
                                  法  官  許增男
以上正本證明與原本無異。
如不服本判決，應於收受送達後十日內向本院提出上訴書狀，其
未敘述上訴之理由者並得於提起上訴後十日內向本院補提理由書
（均須按他造當事人之人數附繕本）。
                                  書記官  葉金發
中　　華　　民　　國　　96　　年　　10　　月　　9 　　日
附錄：本案論罪科刑法條全文
修正前（90年11月14日）槍砲彈藥刀械管制條例：
第11條第4項：
未經許可，持有、寄藏或意圖販賣而陳列第一項所列槍砲者，處
一年以上七年以下有期徒刑，併科新臺幣七百萬元以下罰金。
第12條第4項：
未經許可，持有、寄藏或意圖販賣而陳列子彈者，處五年以下有
期徒刑，併科新台幣三百萬元以下罰金。
修正後槍砲彈藥刀械管制條例第7條第4項：
未經許可，持有、寄藏或意圖販賣而陳列第一項所列槍砲者，處
五年以上有期徒刑，併科新臺幣一千萬元以下罰金。
第12條第4項：
未經許可，持有、寄藏或意圖販賣而陳列子彈者，處五年以下有
期徒刑，併科新台幣三百萬元以下罰金。
刑法第277條第1項：
傷害人之身體或健康者，處三年以下有期徒刑、拘役或一千元以
下罰金。
刑法第302條第1項：
私行拘禁或以其他非法方法，剝奪人之行動自由者，處五年以下
有期徒刑、拘役或三百元以下罰金。
刑法第354條：
毀棄、損壞前二條以外之他人之物或致令不堪用，足以生損害於
公眾或他人者，處二年以下有期徒刑、拘役或五百元以下罰金。
兒童及少年福利法第七十條第一項前段：
成年人教唆、幫助或利用兒童及少年犯罪或與之共同實施犯罪或
故意對其犯罪者，加重其刑二分之一。
